臺灣高等法院刑事判決　　　　　　　 100年度上訴字第1949號
上　訴　人
即　被　告　游逸展
選任辯護人　劉世興律師
上　訴　人
即　被　告　王子文
上　訴　人
即　被　告　劉昭佑
上　訴　人
即　被　告　李偉君
上列三人共同指定辯護人　本院公設辯護人　郭書益
上列上訴人因毒品危害防制條例案件，不服臺灣桃園地方法院99
年度訴字第762號，中華民國100年4 月12日第一審判決（起訴案
號：臺灣桃園地方法院檢察署99年度偵字第13718、22115號），
提起上訴，本院判決如下：
    主  文
原判決關於游逸展、王子文、劉昭佑部分均撤銷。
游逸展犯如附表一至五所示之罪，各處如附表一至五所示之宣告
刑，並為如附表一至五所示之沒收諭知。應執行有期徒刑貳拾貳
年，扣案之含第二級毒品甲基安非他命及MDMA（搖頭丸）成分之
毒品捌顆沒收銷燬；扣案之第三級毒品愷他命伍拾肆包（驗後總
毛重陸拾伍點壹玖公克及均殘留微量愷他命之包裝袋伍拾肆個）
、第三級毒品愷他命貳包（含袋驗餘總重陸點壹壹陸壹公克）、
分裝袋貳包、塑膠分裝夾鏈袋柒拾玖個、電子磅秤壹臺、SONY
ERICSSON廠牌手機壹支（含0000000000號SIM卡壹張）、ELIYA廠
牌手機壹支（含0000000000號SIM卡壹張）、ELIYA廠牌手機壹支
（序號00000000000000）、U-ta廠牌手機壹支（序號為00000000
000000）、Utec廠牌手機壹支（含0000000000號SIM卡壹張）均
沒收。未扣案之販賣毒品所得，就新臺幣陸佰元沒收，如全部或
一部不能沒收時，以其財產抵償之，就新臺幣玖仟肆佰元與王子
文連帶沒收，如全部或一部不能沒收時，以其等之財產連帶抵償
之，就新臺幣玖仟陸佰元與劉昭佑連帶沒收，如全部或一部不能
沒收時，以其等之財產連帶抵償之。
王子文犯如附表一、三所示之罪，各處如附表一、三所示之宣告
刑，並為如附表一、三所示之沒收諭知。應執行有期徒刑柒年陸
月，扣案之含第二級毒品甲基安非他命及MDMA（搖頭丸）成分之
毒品捌顆沒收銷燬；扣案之第三級毒品愷他命伍拾肆包（驗後總
毛重陸拾伍點壹玖公克及均殘留微量愷他命之包裝袋伍拾肆個）
、分裝袋壹包、塑膠分裝夾鏈袋柒拾玖個、電子磅秤壹臺、SONY
ERICSSON廠牌手機壹支（含0000000000號SIM卡壹張）、ELIYA
廠牌手機壹支（含0000000000號SIM卡壹張）、ELIYA廠牌手機壹
支（序號00000000000000）、U-ta廠牌手機壹支（序號為0000
0000000000）均沒收。未扣案之販賣毒品所得新臺幣玖仟肆佰元
與游逸展連帶沒收，如全部或一部不能沒收時，以其等之財產連
帶抵償之。
劉昭佑犯如附表二、四所示之罪，各處如附表二、四所示之宣告
刑，並為如附表二、四所示之沒收諭知。應執行有期徒刑肆年，
扣案之第三級毒品愷他命貳包（含袋驗餘總重陸點壹壹陸壹公克
）、分裝袋壹包、塑膠分裝夾鏈袋柒拾玖個、電子磅秤壹臺、
ELIYA廠牌手機壹支（含0000000000號SIM卡號壹張）、ELIYA廠
牌手機壹支（序號00000000000000）、U-ta廠牌手機壹支（序號
為00000000000000）、Utec廠牌手機壹支（含0000000000號SI M
卡壹張）均沒收。未扣案之販賣毒品所得新臺幣玖仟陸佰元與游
逸展連帶沒收，如全部或一部不能沒收時，以其等之財產連帶抵
償之。
游逸展被訴與王子文共同販賣第二級毒品予李偉君，陸罪；共同
販賣第三級毒品予李偉君，伍罪；與劉昭佑共同販賣第三級毒品
予李偉君，罪；販賣第三級毒品予劉昭佑，罪部分，均無罪
。
王子文被訴與游逸展共同販賣第二級毒品予李偉君，陸罪；共同
販賣第三級毒品予李偉君，伍罪部分，均無罪。
劉昭佑被訴與游逸展共同販賣第三級毒品予李偉君，罪部分，
均無罪。
其他上訴駁回（即李偉君部分）。
    事  實
一、游逸展、王子文、劉昭佑均明知亞甲基雙氧甲基安非他命（
    MDMA；methylenedioxymethamphetamine ，下稱搖頭丸）及
    愷他命（Ketamine，下稱K 他命）分別為毒品危害防制條例
    所管制之第二級、第三級毒品，非經許可，不得持有、販賣
    ，游逸展竟基於販賣第二級毒品搖頭丸及第三級毒品K 他命
    以營利之犯意，由其提供搖頭丸、K他命予王子文及提供K他
    命予劉昭佑，王子文負責於每日上午8時起至晚間8時止、劉
    昭佑負責於每日晚間8時起至隔日上午8時止，以游逸展所提
    供之0000000000門號做為販賣搖頭丸、K 他命之聯絡電話公
    線，當買家撥電話至0000000000門號之公線時，若由游逸展
    接聽，游逸展則於接聽電話後，再打電話給王子文個人使用
    之0000000000門號或劉昭佑個人使用之0000000000門號，分
    別告知王子文、劉昭佑買家所欲購買之毒品、數量、交易地
    點，分別推由王子文、劉昭佑將毒品送給買家並收取價款，
    若由王子文或劉昭佑接聽，則由王子文或劉昭佑自行與買家
    聯繫交易事宜。並約定搖頭丸對外售價每顆新臺幣（下同）
    600元，K他命每包（含袋約0.95公克）400元、3包1千元，5
    公克1包2千元，王子文每賣1顆搖頭丸可抽取100元利潤，而
    王子文、劉昭佑每賣l包0.95公克之K他命可抽100元，1次賣
    3包1千元可抽200元，賣1包5公克之K 他命可抽300元，王子
    文、劉昭佑則於每日或再隔日互相接班時與游逸展結帳，並
    將扣取利潤後之其餘販賣毒品所得款項交付游逸展。游逸展
    即以上開方式而為下列行為：(一)與王子文共同基於販賣第二
    級毒品搖頭丸、第三級毒品K 他命以營利之犯意聯絡，在如
    附表一各編號所示之時間，於如附表一各編號所示之黃志翔
    、胡展強、鍾榮芳、黃敬紘、施文華、柳俊偉等人分別以附
    表一各編號所示之門號撥打0000000000號公線，表示欲購買
    之搖頭丸或K 他命數量後，再由王子文分別於附表一各編號
    所示之時、地，將所欲購買之毒品數量交付予黃志翔、胡展
    強、鍾榮芳、黃敬紘、施文華、柳俊偉，並收取如各該編號
    所示之金錢，而共同販賣第二級毒品搖頭丸、第三級毒品K
    他命營利（犯罪行為詳如附表一各該編號所示）。(二)與劉昭
    佑共同基於販賣第三級毒品K 他命以營利之犯意聯絡，在如
    附表二各編號所示之時間，於如附表二各編號所示之黃志翔
    、陳信安、林一、黃培軒、袁華偵、邱歆婷、錢韋志、賴
    金清、呂浩湧等人分別以附表二各編號所示之門號撥打0000
    000000號公線，表示欲購買之K 他命數量後，再由劉昭佑分
    別於附表二各編號所示之時、地，將所欲購買之毒品數量交
    付予黃志翔、陳信安、林一、黃培軒、袁華偵、邱歆婷、
    錢韋志、賴金清、呂浩湧，並收取如各該編號所示之金錢，
    而共同販賣第三級毒品K 他命營利（犯罪行為詳如附表二各
    該編號所示）。
二、游逸展另與王子文共同基於販賣第二級毒品搖頭丸、第三級
    毒品K他命以營利之犯意聯絡，而為下列行為：(一)於99年4月
    間及5 月間某日，在桃園縣楊梅市○○路○段156巷3號2樓游
    逸展、王子文、劉昭佑及李偉君4 人共同租屋處，推由王子
    文販賣第二級毒品搖頭丸予李偉君各1 次，各次販賣1顆500
    元，李偉君將購買搖頭丸之價金交由王子文後，再由王子文
    與游逸展結帳時，將價金交付游逸展。(二)另於99年4月間及5
    月間某日，推由王子文(原判決誤載為李偉君)販賣第三級毒
    品K 他命予李偉君各1次，各次販賣1包300元，李偉君將購
    買K他命之價金交給王子文後，再由王子文與游逸展結帳時
    ，將價金交付游逸展。
三、游逸展另與劉昭佑共同基於販賣第三級毒品K 他命以營利之
    犯意聯絡，而於99年4月間及5月間某日，在上開4 人共同租
    屋處，推由劉昭佑販賣第三級毒品K他命予李偉君各1次，各
    次販賣1包300元，李偉君將購買K 他命之價金交由劉昭佑後
    ，再由劉昭佑與游逸展結帳時，將價金交付游逸展。
四、游逸展另基於販賣第三級毒品K他命以營利之犯意，於99年4
    月間及5月間某日，劉昭佑因欲購買K他命自己施用，在劉昭
    佑與王子文交班時，在上開4人共同租屋處，先各自行取用K
    他命1包，再以每包300元之價格向游逸展購買，劉昭佑將購
    買K 他命之價金在交班時交由王子文轉交游逸展。
五、李偉君亦明知K他命為毒品危害防制條例所管制之第3級毒品
    ，非經許可，不得販賣，竟基於販賣毒品K 他命以營利之犯
    意，先向游逸展以每包含袋0.95公克300 元之價格買進，在
    如附表六除編號31外之其餘各編號所示之時間，於如附表六
    除編號31外之各編號所示之鍾世堅、邱志瑋、劉宗桓等人分
    別以附表六除編號31外之各編號所示之門號撥打李偉君使用
    之0000000000門號，表示欲購買之K 他命數量後，再由李偉
    君分別於附表六除編號31外之各編號之時、地，將所欲購買
    之K 他命數量交付鍾世堅、邱志瑋、劉宗桓等人，並收取如
    各該編號所示之每小包400元價金，而販賣第三級毒品K他命
    營利（犯罪行為詳如附表六除編號31外之各該編號所示）。
    李偉君另基於轉讓第三級毒品K 他命之犯意，在鍾新鋕以附
    表六編號31所示之門號撥打李偉君使用之0000000000門號表
    示欲購買K 他命後，李偉君於附表六編號31所示之時、地，
    將1小包K他命以300元價格原價轉讓予鍾新鋕1次（犯罪行為
    詳如附表六編號31所示）。
六、嗣於99年5月17日下午3時50分許，李偉君在桃園縣楊梅市○
    ○路○ 段156巷3號租屋處大門口，因行跡可疑經警盤查後，
    在其長褲口袋內起出向游逸展購買、尚未販出之K他命6小包
    （含袋驗餘總重共4.9931公克）、其所有供販賣毒品使用之
    SONY ERICSSON廠牌手機1支（含0000000000號SIM卡1張）。
    經李偉君帶同警方至同址共同租屋處內，並經李偉君、王子
    文、劉昭佑同意搜索後，在該處扣得游逸展所交付、王子文
    持有、尚未販出之搖頭丸10顆（驗餘剩8顆）、K他命54包（
    驗後總毛重65.19公克，驗前總純質淨重共約54.69公克及均
    殘留微量K他命之包裝袋54個）、供販賣毒品使用之分裝袋1
    包、電子磅秤1個、ELIYA廠牌手機1支（含公線使用之00000
    00000號SIM卡1 張）、王子文所有供販賣第二、三級毒品使
    用之SONY ERICSSON廠牌手機1支（含0000000000號SIM卡1張
    ）；並扣得劉昭佑持有之K他命2包（含袋驗餘總重6.1161公
    克）、供販賣毒品使用之分裝袋1 包、劉昭佑所有供販賣第
    三級毒品使用之Utec廠牌手機1支（含0000000000號SIM卡1
    張）。並經警循線於99年8月26日晚間7時許，在桃園縣楊梅
    市○○路○ 段166巷25號紐約時尚會館4樓游逸展租屋處查獲
    游逸展，並扣得其所有供販賣毒品使用之ELIYA廠牌手機1支
    （序號00000000000000）、U-ta廠牌手機1 支（序號為0000
    0000000000）、塑膠分裝夾鏈袋79個。
七、案經桃園縣政府警察局楊梅分局報請臺灣桃園地方法院檢察
    署檢察官偵查起訴。
    理  由
壹、證據能力
一、按被告以外之人於偵查中向檢察官所為陳述，除顯有不可信
    之情況者外，得為證據，同法第159條之1 第2項定有明文。
    偵查中對被告以外之人（包括證人、鑑定人、告訴人、被害
    人及共同被告等）所為之偵查筆錄，或被告以外之人向檢察
    官所提之書面陳述，性質上均屬傳聞證據。惟現階段刑事訴
    訟法規定檢察官代表國家偵查犯罪、實施公訴，依法其有訊
    問被告、證人及鑑定人之權，證人、鑑定人且須具結，而實
    務運作時，檢察官偵查中向被告以外之人所取得之陳述， 原
    則上均能遵守法律規定，不致違法取供，其可信度極高，職
    是，被告以外之人前於偵查中已具結而為證述，除反對該項
    供述得具有證據能力之一方，已釋明「顯有不可信之情況」
    之理由外，應認該證人於偵查中之陳述具有證據能力。查共
    同被告王子文、劉昭佑及李偉君於偵查中向檢察官所為之陳
    述，對被告游逸展而言，固屬傳聞證據，惟被告游逸展及其
    辯護人於本院審理時均未爭執此部分證據能力，亦無釋明上
    開證言有何顯不可信之情形，揆諸上開規定，自有證據能力
    。至被告辯護人另否認共同被告王子文、劉昭佑及李偉君於
    警詢中供述之證據能力，因該等警詢之供述，對於證明本件
    犯罪事實與否，尚不具必要性，本院亦未予引用，併此敘明
    。
二、次按拍攝之照片，係利用照相設備之機械作用，客觀、忠實
    保存並呈現當時拍攝對象（人、物、或環境等）之客觀狀態
    ，未伴有人之主觀意見在內，故該照片經合法調查後，可認
    該照片未經修篡，而所示當時拍攝對象存在及有同一性，自
    得採為證據。查桃園縣警察局楊梅分局警員於99年8 月31日
    經被告游逸展同意後進入其位於楊梅市○○路○段166巷25號
    4樓租屋處，在其電腦之C槽內搜得一被刪除過之「保持通話
    」檔名（路徑為：C:\Documents and Settings\Adminstrat
    or\MyDocuments\保持通話），經警現場翻拍為照片2幀（參
    第22115 號偵查卷第67頁），而被告游逸展於法院審理時亦
    坦承此翻拍照片為真正（參原審卷第170頁反面、本院卷第
    126頁），自可採為證據。至桃園縣警察局楊梅分局偵查隊
    所製作職務報告（參第22115號偵查卷第66頁），係警方針
    對本件具體個案進行調查後所製作之文書，應非屬特信性文
    書，則不具證據能力，亦附此敘明。
三、又按被告以外之人於審判外之言詞或書面陳述，除法律有規
    定者外，不得作為證據。又被告以外之人於審判外之陳述，
    雖不符合同法第159條之1至第159條之4之規定，但經當事人
    於審判程序同意作為證據，法院審酌該言詞陳述或書面陳述
    作成時之情況，認為適當者，亦得為證據；當事人、代理人
    或辯護人於法院調查證據時，知有第159條第1項不得為證據
    之情形，而未於言詞辯論終結前聲明異議者，視為有前項之
    同意，刑事訴訟法第159條第1項及第159條之5分別定有明文
    。查本判決下列所引用之其他被告以外之人於審判外之言詞
    、書面陳述，雖屬傳聞證據，惟檢察官、被告4 人及其等辯
    護人於本院審理中均表示同意作為證據而不予爭執，且迄至
    言詞辯論終結前亦未再聲明異議（見本院卷第88、99、123
    反-125頁），本院審酌上開證據資料製作時之情況，尚無違
    法不當及證明力明顯過低之瑕疵，亦認為以之作為證據應屬
    適當，揆諸前開規定，亦認均有證據能力。
貳、有罪部分
一、訊據上訴人即被告王子文、劉昭佑及李偉君對於分別有為如
    犯罪事實欄一、二、三、五所載之犯行，均坦白承認；而上
    訴人即被告游逸展則矢口否認有何共同販賣第二、三級毒品
    之犯行，辯稱：伊都在仲介公司上班，根本不可能販毒，00
    00000000這個號碼不是伊的，伊亦從來沒用過這個號碼，伊
    跟王子文、劉昭佑及李偉君他們3 人有金錢糾紛，他們有分
    別向伊借錢，但沒有寫借據，亦未還錢，伊知道他們在販賣
    K他命，伊曾有跟他們買過K他命，伊曾說如果不還錢要報警
    抓他們販毒，但伊後來沒有報警，是他們自己被抓，且附表
    一、二所有購毒的人都說不認識伊，伊豈有販毒可言云云。
二、經查
  (一)犯罪事實欄一、五部分：
  (1)被告王子文、劉昭佑就其等分別有於如附表一、附表二所示
    時、地，分別與游逸展共同販賣第二級毒品搖頭丸、第三級
    毒品K他命，被告王子文每賣1顆搖頭丸可抽取100 元利潤，
    被告王子文、劉昭佑每賣l包0.95公克之K他命可抽100元，1
    次賣3包1千元則可抽200元，另賣1包5公克之K 他命可抽300
    元等事實；及被告李偉君就其有向被告游逸展購買K 他命後
    ，並於如附表六所示時、地販賣K 他命及可賺取同上之利潤
    ，暨其轉讓K他命1次等事實，業據被告王子文、劉昭佑、李
    偉君分別於偵查、原審及本院審理時坦白承認（參第13718
    號偵查卷一第90-100、167-178頁，卷三第25-36、75-81 頁
    ，原審卷第18-21、80-82、174-175頁、本院卷第135-137頁
    ）；並經證人即如附表一、二、六各該編號所示毒品買受人
    黃志翔（參同上偵查卷二第24-26 頁）、胡展強（參同上偵
    查卷二第28-29頁）、鍾榮芳（參同上偵查卷二第36-38頁）
    、施文華（參同上偵查卷二第181-183 頁）、柳俊偉（參同
    上偵查卷二第194-196頁）、陳信安（參同上偵查卷二第48-
    51頁）、林一（參同上偵查卷二第60-62 頁）、黃培軒（
    參同上偵查卷二第70-72 頁）、袁華偵（參同上偵查卷二第
    74-75頁）、邱歆婷（參同上偵查卷二第79-80頁）、錢韋志
    （參同上偵查卷二第157-158 頁）、賴金清（參同上偵查卷
    二第160-163頁）、呂浩湧（參同上偵查卷二第187-189頁）
    、鍾世堅（參同上偵查卷二第20-22 頁）、邱志瑋（參同上
    偵查卷二第103-104頁）、劉宗桓（參同上偵查卷二第145-1
    46頁）於偵查中證述確有如附表一、二、六各該編號所示向
    被告等人購買毒品明確；證人鍾新鋕於偵查中則證述有收受
    被告李偉君轉讓之1包K他命等語明確（參同上偵查卷二第12
    7-128頁），並互核相符。
  (2)被告游逸展、王子文、劉昭佑所用作為販毒聯絡工具之0000
    000000號公線電話，分別有與如附表一、二所示之人所各持
    之如附表一、二所示之電話通聯，內容則係欲交易之毒品、
    價格、數量及地點等事項，除據被告王子文、劉昭佑供承在
    卷外，並有0000000000電話與如附表一、二所示各該毒品買
    受人使用之電話通聯紀錄在卷可稽（黃志翔部分參同上偵查
    卷二第27頁，胡展強部分參同上偵查卷二第30頁，鍾榮芳部
    分參同上偵查卷二第39頁，黃敬紘部分參同上偵查卷二第58
    頁，施文華部分參同上偵查卷二第184 頁，柳俊偉部分參同
    上偵查卷二第197 頁，陳信安部分參同上偵查卷二第52頁，
    林一部分參同上偵查卷二第63頁，黃培軒部分參同上偵查
    卷二第73頁，袁華偵部分參同上偵查卷二第76頁，邱歆婷部
    分參同上偵查卷二第81頁，錢韋志部分參同上偵查卷二第15
    9頁，賴金清部分參同上偵查卷二第164頁，呂浩湧部分參同
    上偵查卷二第190 頁）。又被告李偉君所用作為販毒聯絡工
    具之0000000000號電話，分別有與如附表六所示之人所各持
    之如附表六所示之電話通聯，內容係欲交易之毒品、價格、
    數量及地點等事項，亦據被告李偉君供承在卷外，並有0000
    000000號電話與如附表六所示各該毒品買受人使用之電話通
    聯紀錄在卷可稽（鍾世堅部分參同上偵查卷二第23頁，邱志
     瑋部分參同上偵查卷二第105-106頁，劉宗桓部分參同上偵
    查卷二第147 頁）；及轉讓鍾新鋕部分之其0000000000號電
    話與鍾新鋕使用之0000000000號電話通聯附卷可佐（參同上
    偵查卷二第129頁）。
  (3)又桃園縣政府警察局楊梅分局99年5月17日於楊梅市○○路○
    段156巷3號門口在被告李偉君身上扣得K他命6小包、供販賣
    毒品使用之SONY ERICSSON廠牌手機1支（含0000000000號SI
    M卡1張）；在上址2 樓經被告王子文、劉昭佑、李偉君同意
    而對其等共同租屋處搜索後，扣得被告王子文持有之搖頭丸
    10顆、K他命54包、分裝袋1包、電子磅秤1個、ELIYA廠牌手
    機1 支（含公線使用之0000000000號SIM卡1張）、被告王子
    文所有供販賣第二、三級毒品使用之SONY ERICSSON 廠牌手
    機1 支（含0000000000號SIM卡1張），扣得被告劉昭佑持有
    之K 他命2包、分裝袋1包、被告劉昭佑持有供販賣第三級毒
    品使用之Utec廠牌手機1 支（含0000000000號SIM卡1張）等
    節；及99年8月26日於楊梅市○○路○段166巷25號4樓被告游
    逸展租屋處扣得ELIYA廠牌手機1支（序號00000000000000）
    、U-ta廠牌手機1 支（序號為00000000000000）、塑膠分裝
    夾鏈袋79個等節，有搜索扣押筆錄、扣押物品目錄表各2 份
    、被告王子文、劉昭佑及李偉君3 人出具之自願受搜索同意
    書各1 份、及查獲照片共27幀附卷可查（參同上偵查卷二第
    31-38、52-54、69-70、78-81頁，第22115號偵查卷第46-49
    、52-54頁）。
  (4)上開扣得之疑似K 他命之白色細晶體54包（在被告王子文身
    上扣得）經送內政部警政署刑事警察局以氣相層析質譜儀分
    析法及核磁共振分析法鑑定結果為：編號1 至54之白色細晶
    體54包，驗前總毛重65.48公克，驗後總毛重65.19公克，均
    檢出K他命成分，純度約99%，依據抽測約度值，推估編號1
    至54均含K他命之驗前總純質淨重約54.96公克，有該局99年
    6月11日刑鑑字第0990079078號鑑定書1份在卷可查（參第13
    718號偵查卷一第149頁）；另疑似搖頭丸之紅、藍色圓刑錠
    及疑似K 他命之白色結晶經送行政院衛生署食品藥物管理局
    鑑定結果為：(1)白色結晶6 包（在被告李偉君身上扣得），
    檢出K 他命成分，驗餘檢體含袋重量共4.9931公克；(2)白色
    結晶2包（在被告劉昭佑處扣得），檢出K他命成分，驗餘檢
    體含袋重量共6.1161公克；(3)紅色圓形錠5 顆（在被告王子
    文身上扣得），檢出甲基安非他命、MDMA及咖啡因成分，驗
    餘4顆；(4)紅色圓形錠5顆（在被告王子文身上扣得），檢出
    甲基安非他命、MDMA、咖啡因、K他命及普卡因成分，驗餘4
    顆，亦有該局99年6月15日FDA研字第0990032763號檢驗報告
    書1份附卷可參（參同上偵查卷一第150-151頁）。
  (二)犯罪事實欄二、三部分：被告王子文對於犯罪事實欄二、(一)
    所載時、地有販賣搖頭丸予李偉君，各次販賣1顆500元；及
    犯罪事實欄二、(二)所載時、地有販賣K 他命予李偉君，各次
    販賣1包300元，被告王子文並將李偉君所交付之價金交付游
    逸展等事實。及被告劉昭佑對於犯罪事實欄三所載時、地有
    販賣K 他命予李偉君，各次販賣1包300元，被告劉昭佑並將
    李偉君所交付之價金交付游逸展等事實，業據被告王子文、
    劉昭佑分別於偵查、原審及本院審理時均坦白承認（參第13
    718 號偵查卷一第90-97、167-171、174-178頁、卷三第29-
    36、75-81頁，原審卷第18-19、80-82、174-175頁、本院卷
    第100、135-137頁），核與證人李偉君迭次證稱：伊確有於
    上開時、地向王子文、劉昭佑分別以搖頭丸每顆500元、K他
    命每小包300 元之價格購買等語（參同上偵查卷一第98-100
    、172-174頁、卷三第25-28頁、原審卷第19、81、163 頁、
    本院卷第100 頁反面）；及證人劉昭佑於偵查中亦證稱：李
    偉君會跟游逸展買搖頭丸來吃，他會跟王子文拿，因為我這
    班沒有賣搖頭丸，王子文算他成本價1顆500元等語（參同上
    偵查卷一第169-170 頁）均相符合，而證人李偉君為警查獲
    後所採尿液經送驗後，確呈K 他命類毒品陽性反應，亦有桃
    園縣政府警察局楊梅分局被採尿人姓名編號對照表及臺灣檢
    驗科技股份有限公司99年6月2日出具之濫用藥物檢驗報告各
    1紙在卷可稽（參同上偵查卷一第84頁、原審卷第125-1、-2
    頁），此外，並有上開(一)、(3)所示之證物扣案、查獲照片及
    (一)、(4)所示之鑑驗報告書附卷可資佐證。
  (三)犯罪事實欄四部分：證人劉昭佑對於犯罪事實欄四所載時、
    地，有以1小包300元之價格自行取用欲購買之K 他命後，將
    購買K 他命之價金在交班時交由王子文轉交游逸展等事實，
    業據其於偵查、原審審理時證述綦詳（參第13718 號偵查卷
    一第94-97、168-169頁，卷三第76-77頁，原審卷第151-152
    頁）；證人王子文亦證稱：在我的班的時候，如果劉昭佑要
    用K他命，他也是要買，劉昭佑給我300元後，我直接轉交給
    游逸展等語（參同上偵查卷一第175-176頁，原審卷第148-1
    49頁），兩者互核相符。而證人劉昭佑為警查獲後所採尿液
    經送驗後，確呈K 他命類毒品陽性反應，亦有桃園縣政府警
    察局楊梅分局被採尿人姓名編號對照表及臺灣檢驗科技股份
    有限公司99年6月2日出具之濫用藥物檢驗報告各1 紙在卷可
    稽（參同上偵查卷一第83頁、原審卷第125-3、-4 頁），此
    外，並有上開(一)、(3)所示於99年8 月26日在被告游逸展租屋
    處扣得之物、查獲照片等附卷可查。
  (四)按人類對於事物之注意及觀察，有其能力上之限制，未必如
    攝影機或照相機般，對所發生或經歷的事實能機械式無誤地
    捕捉，亦未必能洞悉事實發生過程之每一細節及全貌。且常
    人對於過往事物之記憶，隨時日之間隔而漸趨模糊或失真，
    尤以一再反覆為之行為，更易造成時、空上混亂而產生混淆
    ，自難期其如錄影重播般地將過往事物之原貌完全呈現。且
    當亦可能因受外在事物潛移默化，以至記憶難免模糊，甚有
    部分易受影響，難以詳述，或前後所述有所出入，然此乃常
    人均無法避免之現象，是以證人之陳述有部分前後不符，或
    相互間有所歧異時，究竟何者為可採，法院仍得本其自由心
    證予以斟酌，非謂一有不符或矛盾，即應認其全部均為不可
    採信，如就基本事實之陳述若果與真實性無礙時，則仍非不
    得予以採信（最高法院74年台上字第1599號判例意旨參照）
    。被告游逸展之辯護人雖於本院審理時質稱：證人王子文、
    劉昭佑對於被告游逸展其中1 次販賣第三級毒品予劉昭佑之
    時間點、地點，究係否在交接班時、及何人租住處，兩人供
    述互異，自不得資為被告游逸展不利之認定云云，然細譯本
    案證人劉昭佑、李偉君向被告游逸展購買毒品之情形，除前
    揭犯罪事實欄二、三、四分別透過王子文、劉昭佑購買（或
    代為交付價金）外，尚有直接向被告游逸展購買之情形（按
    此部份未據起訴），業據證人劉昭佑、李偉君分別證述在卷
    。又徵以其等反覆性地需求、施用、購買，尚如同證人李偉
    君於偵、審中僅一再強調係在游逸展睡覺或是不在時，始透
    過王子文、劉昭佑購買毒品（參第13718 號偵查卷一第99、
    172、173頁、原審卷第163 頁），而始終無法確切指述透過
    王子文、劉昭佑各次購買毒品之時間點，本難期其等就該反
    覆購買毒品之行為，仍能逐一記憶各次究係直接向被告游逸
    展、抑或透過王子文、劉昭佑取得該次毒品，故其等事後對
    透過王子文、劉昭佑交易毒品之次數、時間點，前後證述出
    現若干差異，核屬情理之常，尚難遽指為不實。另證人李偉
    君、劉昭佑雖指係99年3 月間起分別透過王子文、劉昭佑購
    買毒品，惟依王子文、劉昭佑、李偉君均證述上開交易地點
    係在桃園縣楊梅市○○路○段156巷3號2樓共同租住處，而該
    共同租住處係於99年4 月初租用，亦據游逸展、王子文、劉
    昭佑、李偉君一致供、證述明確，則此關於99年3 月間起向
    分別透過王子文、劉昭佑購買毒品乙節，亦容有混淆、誤記
    。然參酌被告游逸展、與王子文、劉昭佑、李偉君間毒品交
    易情形，警方既於案發時均未掌握任何交易事證，此觀本案
    查獲過程即知，王子文、劉昭佑顯無為誣陷被告游逸展，虛
    構此部分可能構成「共同」販賣毒品予李偉君、劉昭佑之情
    節，而自陷販賣毒品之罪責，是以王子文、劉昭佑上開證述
    ，尚足堪信實。故本院斟酌王子文、劉昭佑均始終一致堅稱
    其等確各有「多次」與被告游逸展共同販賣毒品予李偉君、
    或替劉昭佑代轉交毒品款項之事實，且均至5 月間止（詳參
    理由欄(二)、(三)引述之王子文、劉昭佑筆錄），核與購毒者李
    偉君、劉昭佑歷次指證大致相符，並有驗尿報告可稽，仍堪
    予採信，惟考量上開起始時間、各次確切交易時間、及末次
    交易時、地等，王子文、劉昭佑、李偉君因前開反覆非單一
    僅透過王子文、劉昭佑購買，或代為交付價金之方式，而有
    部分係直接向被告游逸展購買毒品，致其等記憶混淆不清，
    而無法明確逐一指述，則基於罪疑惟輕原則，應認犯罪事實
    欄二、三、四所示販賣行為，應均係在99年4月間及5月間某
    日各有1次販賣毒品犯行。
  (五)又被告王子文供稱對外販售搖頭丸1顆600元，每賣1 顆搖頭
    丸可抽取100元利潤等語；被告王子文、劉昭佑供稱販售K他
    命每包400元、3包1千元，5公克1包2千元，每賣l包K他命可
    抽100元，1次賣3包1千元則可抽200元，另賣1包5公克之K他
    命可抽300元，被告李偉君則供稱向游逸展購買K他命是以每
    包300元進貨，以每包400元賣出，每包獲利100 元，自均存
    有販售毒品之價差利潤。至被告游逸展雖堅不吐實販賣毒品
    致無法計算其獲利，惟證人即共同被告王子文及劉昭佑均證
    述係被告游逸展將每小包含袋約0.95公克之K 他命分裝好後
    ，再以3包1組的方式交由伊2人對外販售等語（參第13718號
    偵查卷一第91、95、171、177頁），且每販售1包K 他命400
    元，先抽取100元後，將餘款300元交給游逸展，游逸展曾表
    示其自己從中可賺得90元等情，亦據證人劉昭佑證述在卷（
    參原審卷第152頁反面），再參酌搖頭丸及K他命為政府嚴格
    查禁之違禁物，物稀價昂，取得不易，且販賣毒品，刑責甚
    重，被告游逸展若非意圖從中賺取差額利潤，且確實有利可
    圖，自無甘冒被處重刑，鋌而走險，提供毒品販賣之理，且
    不論是錠裝之搖頭丸或瓶裝、袋裝之K 他命，均可任意分裝
    或增減其份量，或以高於進價對外出售，而每次買賣之價量
    ，亦隨時隨雙方關係之深淺、當時之資力、需要程度及對行
    情之認知等因素，機動的調整，是縱未確切查得販賣賺取之
    實際差價，但除別有事證，足認係按同一價格轉讓，確未牟
    利外，難執此即認不法販賣之事證有所不足，販賣之人從價
    差或量差中牟利之方式雖異，然其販賣目的在意圖營利則同
    一。綜上，堪認被告游逸展購入搖頭丸、K他命之價格必較
    其分裝後售出之價格低廉，或以同一價格而減少K他命之份
    量，而有從中賺取差額利潤圖利之意圖及事實，是被告游逸
    展甘冒遭查獲之風險、且勞費心力，將分裝後之搖頭丸、K
    他命分別交由被告王子文、劉昭佑販賣，販賣予被告李偉君
    後再對外販賣、及販賣予劉昭佑、李偉君施用等情，應均確
    實亦有從中獲利無訛。
  (六)基上事證及說明，被告王子文、劉昭佑、李偉君所為之任意
    性自白，與前揭證人所述、通聯紀錄及扣案證物互核可認相
    符，應堪予採信。
  (七)被告游逸展雖以前詞置辯，否認共同販賣毒品，惟查：
  (1)關於王子文、劉昭佑與被告游逸展共同販賣毒品之事實，業
    據證人即共同被告王子文、劉昭佑迭於偵查及法院審理時證
    述明確。證人王子文證稱：我受僱於游逸展販賣搖頭丸及K
    他命，我上班時間是早上8點到晚上8點，0000000000的手機
    是游逸展交給我們做為交易毒品之公線使用，平常手機放在
    他那邊，他睡覺或出門時才交給我們，他或我們接到打到這
    支手機的客戶，會跟客戶約地方，由我們送毒品過去，我在
    租屋處上班等電話，游逸展會以1小包含袋約0.95公克包裝
    ，以3小包為一組，每天約給我10到15組，那時基地是在紐
    約時尚會館，之後在99年4月初游逸展說要另外租一個比較
    安全的地方賣毒，我們就搬到查獲址，我向客戶收完錢下班
    後會去隔壁棟游逸展住的紐約時尚會館4樓交給他，他規定K
    他命每小包賣40 0元，一次買1組1000元，K他命1小包我抽
    100元，如果客人一次買1組，我抽200元，游逸展每天給我
    10顆搖頭丸，他規定搖頭丸1顆賣600元，1顆我可以抽100元
    ，我會先扣除我的佣金後，再把剩下的錢交給游逸展，附表
    一的時間地點都對，錢我也有收，扣完我的利潤後，都交給
    游逸展；劉昭佑有幫游逸展賣毒品，他負責晚上8點到早上8
    點，李偉君是作他自己的客戶，他的K他命是從我們這邊拿
    ，有時跟我們拿，有時跟游逸展拿，若跟我們拿，我們算他
    成本價；我有在99年3月（應為4月）到5月時、每次1顆、每
    顆500元的搖頭丸給李偉君，每次都是游逸展不在的時候，
    李偉君拿錢給我，我拿搖頭丸給李偉君，游逸展賣他多少我
    就拿多少，我並沒有抽我的利潤，之後我再把李偉君給我的
    錢交給游逸展，在這段期間我也有賣K他命給李偉君；我身
    上查獲的搖頭丸10顆及54包K他命都是游逸展交給我的，K他
    命是游逸展先分裝好，在我們租屋處查獲的ELIYA手機及所
    配的0000000000門號卡是游逸展交給我們對外販毒的公線電
    話等語（參第1371 8號偵查卷一第91-92、174 -177頁，原
    審卷第80-82、145反-149頁）。證人劉昭佑亦證稱：我的角
    色跟王子文一樣，但我的班只賣K他命，我原本在游逸展家
    賣，上班時間是晚上8點到早上8點，我1包賣400元，我抽10
    0元，客戶都是打游逸展0000000000的專線電話，我與王子
    文都共用這支電話，電話有時放游逸展那裡，有時放我們這
    裡，接到電話後，常會約在樓下三木超市交易，我就會把毒
    品送到樓下，後來搬到梅獅路2段租屋處，我上班游逸展就
    會交給我含袋重0.9 5公克的K他命27包，另外會有含袋5公
    克的2包，一天賣下來會將販毒的錢及剩下的K他命交給游逸
    展，有時會交給王子文；附表二的買家及送貨地點都對，我
    收到錢後把錢交給游逸展，游逸展馬上分給我酬勞；我自己
    有跟游逸展買過K他命，1次買1小包0.95公克300元；李偉君
    是向游逸展買斷後他再自己賣，我有拿K他命給李偉君，是
    我接到游逸展電話才會拿給他等語（參同上偵查卷一第
    94-96、168-171頁、卷三第77頁、原審卷第18反-19、151頁
    ）。
  (2)證人李偉君亦迭次證稱伊有向被告游逸展購買K 他命對外販
    售，或購買搖頭丸、K 他命自己施用等語明確，且表示：我
    沒有幫游逸展賣毒，我自己賣，我都跟游逸展、王子文買K
    他命，從99年3月初到被查獲為止，也會買搖頭丸自己吃，1
    顆500 元，交易地點在游逸展紐約時尚會館租屋處（按李偉
    君直接向游逸展購買K 他命及搖頭丸部分未據起訴），游逸
    展不在或在睡覺時我才會跟王子文拿，地點就是我們的租屋
    處，上開時間內跟王子文拿過搖頭丸、K 他命，我也有跟劉
    昭佑拿過，但次數較少等語（參第13718號偵查卷一第98-99
    、173-174頁、卷三第26-27頁，原審卷第19、162-163 頁）
    。
  (3)被告游逸展雖否認與共同被告王子文、劉昭佑共同販賣毒品
    ，否認有提供公線0000000000門號之手機供對外販毒之用，
    亦未曾使用過0000000000、0000000000門號，並辯稱：在伊
    租屋處扣得之6 支手機是向被告王子文購買云云，然依被告
    游逸展於偵查中先供稱：扣案6 支手機，我是跟王子文買的
    ，是99年2、3月買的，我想說還新的就買下來用。依利亞每
    買支1千元共3支，UTA也是1千元，阿曼尼1千5百元，諾基亞
    300元，我6 支都是跟王子文買的。依利亞的黑色那支是2月
    買的，白色2支是2月底一起買的。UTA、阿曼尼3月多買的，
    諾基亞是4月初。我今年過年（即99年2月14日）借王子文跟
    劉昭佑加起來3萬6，以上開手機價錢扣抵王子文欠款後，王
    子文還欠我1萬4千元，另劉昭佑現在還欠我1萬4千元云云（
    參第22115號卷第59-60頁）；於原審審理時則改稱：王子文
    、劉昭佑今年4月初一起到我當時的租住處，分別跟我借180
    00元、再具狀指稱：共同被告劉昭佑、王子文於99年4 月初
    共同前來我住處表示欲承租房子，需要一筆款項作為押金，
    希望我能夠借款3萬6千元，我乃同意之，99年4月底該2人前
    來我租住處分別還款4 千元，分別尚積欠我1萬4千元云云（
    參原審卷第110、113頁），足認被告游逸展就購置扣案6 支
    手機之資金來源，前後供述迥異，且參以該6 支手機既均向
    王子文所購入，則可扣抵共5千8百元，所餘積欠款項亦應非
    1萬4千元，是其所述內容已有齟齬。再者，被告游逸展前稱
    向王子文購置6支手機乙節，亦為共同被告王子文堅決否認
    ，且王子文、劉昭佑均證稱0000000000門號手機是游逸展交
    給其2人對外販賣毒品所用之公線電話，因游逸展極為小心
    ，1 個門號用1個多月就會拿回去換另1個手機及門號來，並
    將前1支手機之客戶資料備份到另1支手機去，所以00000000
    00已是換過後的門號，游逸展曾使用過0000000000門號，及
    游逸展接到客戶電話後會以別支電話聯絡伊2人去交易毒品
    等語（參第137 18號偵查卷三第27-35、77頁，原審卷第145
    反、150頁）；而證人李偉君亦證稱有看到0000000000的手
    機是游逸展交給王子文他們使用，游逸展的手機門號是0000
    000000，存入其手機的代號是「三木」等語（參第13718號
    偵查卷三第27頁）；共同被告劉昭佑復證稱被告游逸展其手
    機內通訊錄係以「揚哥0000000000」之代號存入等語（參第
    13718號偵查卷三第77、80-81頁），被告游逸展亦曾坦承其
    當時住家樓下有「三木」超市等語（參第22115號偵查卷第
    58頁），並有被告李偉君0000000000號手機內之通訊錄中「
    三木00000000 00」之記載、被告劉昭佑0000000000號手機
    內之通訊錄中「揚哥0000000000」之記載，有其2人手機通
    訊錄名單各1份在卷可查（參第13718號偵查卷三第68-72頁
    ），互核顯然相符一致，洵屬信亦有徵。況檢視上開門號
    0000000000、000000 0000號最近1次申辦啟用時間及門號類
    型，暨在被告游逸展租屋處查扣之6支手機序號、門號之雙
    向通聯紀錄等資料合併觀察可知：
    1.門號0000000000、0000000000號最近1 次申辦啟用時間分
      別為99年4 月18日、99年5月5日，門號類型均為「行動會
      員卡（即遠傳電信所推出預付卡之1 種）」，有遠傳電信
      股份有限公司所檢附上開門號用戶之年籍資料附卷可稽（
      參第13718號偵查卷四第52、73頁）。
    2.查扣之被告游逸展所有之ELIYA廠牌手機（序號000000000
      00000）在查獲時係搭配被告游逸展自承使用多年之00000
      00000門號一節，有扣押物品清單（參原審卷第130頁）及
      該序號手機之照片在卷可查（參第13718號偵查卷三第39-
      42頁），復為被告游逸展所不爭執，且有其提出其上印有
      該門號之名片1紙可稽（參第22115號偵查卷第76頁），執
      以對照被告游逸展上開偵查中自辯在99年2 月間購買該支
      黑色依利亞（ELIYA）手機，而該手機卻在99年4月19日搭
      配其所辯稱根本不知道的0000000000門號之販毒公線使用
      等節，有遠傳電信股份有限公司檢附之0000000000及該手
      機之雙向通聯紀錄在卷可查（參第13718號偵查卷四第113
      、136 頁、卷五第37頁反面），則被告游逸展辯稱不知道
      有0000000000該門號云云，即與上開事證有間。再參酌門
      號000000 0000係於99年4月18日啟用，門號類型為行動會
      員卡，誠如前述，翌日（19日）即先行搭配被告游逸展所
      持有ELIY A廠牌手機（序號00000000000000）使用，且更
      於同日稍後即有如附表一編號4毒品交易之電話通聯，顯
      然符合王子文、劉昭佑前稱0000000000門號手機是游逸展
      交給其2人對外販賣毒品所用之公線電話，因游逸展極為
      小心，1個門號用1個多月就會拿回去換另1個手機及門號
      來，並將前1支手機之客戶資料備份到另1支手機去，所以
      0000000 000已是換過後的門號之情形。
    3.又上開查扣之被告游逸展所有序號為00000000000000之EL
      IYA 廠牌手機與被告游逸展辯稱根本不知道的0000000000
      門號卡通聯紀錄相同之通聯門號高達92支，有該2 者之相
      同通聯門號分析表在卷可稽（參第13718號偵查卷四第110
      -111頁），益證王子文、劉昭佑證述被告游逸展會就販毒
      之公線換手機及門號，並將原客戶資料備份到新手機等語
      之憑信性極高。
    4.在被告游逸展租屋處查扣之其所有序號為00000000000000
      之U-ta廠牌手機1支（扣押物品清單見原審卷第130頁，手
      機及拆開內景照片參第13718號偵查卷三第50-52頁），執
      以對照被告游逸展在上開偵查中自承99年3 月間已購得該
      U-ta手機，而該手機卻在99年5月12日至同年5月16日止，
      不僅均搭配被告游逸展所辯稱未曾使用過之0000000000門
      號使用，且與王子文使用之0000000000門號、劉昭佑使用
      之0000000000門號密集多次通聯，亦與李偉君使用之0000
      000000門號有多次通聯紀錄，且其與王子文、劉昭佑及李
      偉君密集之通聯在99年5月17日下午5時許即停止，而該時
      正係王子文、劉昭佑及李偉君遭警查獲時等節，有該0000
      000000之雙向通聯紀錄在卷可查（參同上偵查卷四第126-
      134 頁）。再參酌門號0000000000於99年5月5日啟用，誠
      如前述，嗣於99年5 月12日即密集使用，然以此行動會員
      卡供作密集聯繫，本不合經濟效益，卻與常見毒犯為圖隱
      蔽、難以追查之目的而使用易付卡之情形相符。且佐以如
      附表一、二所示在99年5月12日至5月16日間之交易互核觀
      察，在買受人撥打電話欲購毒品之該時間前後，多有王子
      文或劉昭佑與該0000000000之通聯紀錄，可見被告游逸展
      辯稱未曾使用過0000000000門號云云，不僅無從採信，反
      更證王子文、劉昭佑前開證述被告游逸展接到客戶電話後
      會以別支電話通知其2 人去送貨等語、及劉昭佑、李偉君
      均稱被告游逸展（代號分別為「揚哥」、「三木」）之聯
      絡電話為0000000000等語為真實。至被告游逸展辯護人雖
      於本院具狀質稱王子文、劉昭佑對除門號0000000000、00
      00000000以外販毒專線、聯絡門號，均稱忘記或不記得，
      實不足資為不利被告之認定云云，惟現今社會一般人多用
      手機本體、或SIM 卡或記憶卡紀錄聯絡人及其電話，因此
      忘記或不記得先前已刪除不用（或更換前）之聯絡人或其
      電話，實與常情無違，亦不能資為被告有利之認定。
  (4)再者，王子文另證述被告游逸展曾經要伊將販賣專線輸入到
    游逸展個人的電腦內，伊便以檔案名稱「保持通話」之資料
    匣存入電腦等語（參第13718 號偵查卷三第35頁），於原審
    及本院審理時復為相同之證述（參原審卷第146 頁反面、本
    院卷第125反-126 頁），而桃園縣警察局楊梅分局警員於99
    年8 月31日經被告游逸展同意搜索，至其位於楊梅市○○路
    ○段166巷25號4樓租屋處，在其電腦之C槽內果搜得一被刪除
    過之「保持通話」檔名（路徑為： C:\Documents and Sett
    ings\Adminstrator\MyDocuments\保持通話），有現場翻拍
    照片2幀、自願受搜索同意書1份在卷可稽（參第 22115號偵
    查卷第67、68頁），被告游逸展雖辯稱伊電腦都是被告王子
    文在使用云云（參原審卷第170 頁反面），惟王子文乃證述
    係被告游逸展要伊將販毒專線資料鍵入被告游逸展之電腦內
    等語，已如上述，且徵以毒販若不欲以書面記錄販毒資料，
    而以現今電腦外部儲存設備（如記憶卡、隨身碟）小而易於
    隱匿，又何須特意將販毒資料記錄於不相干之第三人電腦裡
    ，徒增遭他人發現之危險。又被告游逸展自己之電腦何以讓
    他人鍵入自己完全不知情之資料，均令人起疑；又若被告游
    逸展真不知自己電腦內被王子文鍵入販毒資料，99年5 月17
    日王子文即已收押禁見中，而王子文於本院審理時亦結證稱
    收押前並無把「保持通話」的資料夾刪除等語明確（見本院
    卷第125 頁反面），且王子文於初次警、偵訊已承認與被告
    游逸展共同販賣毒品，是王子文亦無可能通知被告游逸展刪
    除之理，惟99年8 月31日警方循線至被告游逸展租屋處搜索
    電腦時，該「保持通話」之檔案卻已遭刪除，顯然被告游逸
    展明知其電腦之該檔案內確實存有其販毒之相關資料一節為
    實，否則既辯稱不知王子文在其電腦內鍵入何資料，何以能
    將其所不知之檔案徹底刪除，是被告游逸展所辯不符常情，
    不足採信。
  (5)被告游逸展另辯稱伊自97年5 月間即任職於大南崁租屋網發
    現不動產經紀有限公司云云，並提出在職證明書、99年7、8
    月之成交表等件為證（參原審卷第119-121 頁），惟被告游
    逸展僅空泛提出2 紙列印之成交表，而無法提出所有任職期
    間成交資料、與客戶之買賣契約、委託書或其他薪資表、扣
    繳憑單等件為佐證，上開成交表是否為真已令人質疑。又縱
    使被告游逸展真有任職於該公司，惟其在上開犯罪事實欄所
    示之時間內任職於其他公司，與其是否有與王子文、劉昭佑
    共同販賣毒品乙節並無直接關係，前揭資料無法為有利於被
    告游逸展之認定。又被告游逸展辯稱與王子文、劉昭佑及李
    偉君均有向伊借錢，都沒有還錢，伊有跟他們買過K 他命，
    及曾告知他們如果不還錢要報警抓他們販毒云云，惟此節不
    僅為王子文、劉昭佑及李偉君 3人否認，且被告游逸展除前
    揭無法合理一致地說明王子文、劉昭佑共借款3萬6千元之時
    間，及扣、還款情形外，若被告游逸展確已為錢未還，而與
    王子文、劉昭佑、李偉君反目，更進而威嚇若不還錢要報警
    抓他們販毒等情，被告游逸展又豈會以前揭持有序號000000
    00000000之U-ta廠牌手機，搭配門號0000000000之行動會員
    卡，於99年5月12日至5月17日間仍與王子文、劉昭佑、李偉
    君密集聯繫之理？況被告游逸展始終未能提出任何借據或相
    關資料以為佐證各借款金額，其空言與另 3人間有金錢糾紛
    云云，亦難採信。被告游逸展復辯稱如附表一、二所示之買
    受人均結證稱不認識伊，顯見被告王子文及劉昭佑供稱係與
    伊共同販賣毒品為誣陷之詞云云，惟打電話訂購毒品之收發
    話方，與實際前往交易之人本不盡相同，且王子文、劉昭佑
    復均供稱電話有時是游逸展接、有時是伊2 人接，但皆係由
    伊2 人前往送貨交易等情已如上述，被告游逸展既未親自前
    往交易，則如附表一、二所示之買受人不認識被告游逸展一
    節，並不違常情；且觀向王子文購買3次K他命、向劉昭佑買
    3次K他命之證人黃志翔，在王子文、劉昭佑各親自與之交易
    3 次毒品之情形下，亦證稱不認識被告王子文、劉昭佑等語
    （參第13718 號偵查卷三第24頁），是以證人黃志翔連親自
    前去送毒品並收錢3次之王子文、劉昭佑2人都無法清楚辨別
    指述，則證人黃志翔等人證述不認識未曾親自交易之被告游
    逸展其人等語，顯屬情理之常，自難為有利於被告游逸展之
    認定。又如附表一、二、六之各該買受人中，向李偉君接觸
    買毒品之鍾世堅、向劉昭佑接觸買毒品之陳信安、賴清金亦
    均分別證述不認識李偉君、劉昭佑等語（分參第13718 號偵
    查卷三第20、49、160 頁），因此購毒之人只求從各種管道
    購得毒品，並不認識交易之對方或幕後提供毒品之人，實難
    認有何異常。至被告游逸展之辯護人於本院審理時復辯護稱
    ：劉昭佑先稱0000000000販毒公線行動電話內通訊錄是游逸
    展自己輸入，伊不認識裡面的人。嗣經辯護人提示通訊錄乃
    改稱：這些人是我朋友，之前有跟我買毒品，我之前不知道
    他們有向游逸展購買毒品，顯有矛盾，可能係由劉昭佑輸入
    云云，然此僅係劉昭佑依其認知之時間點不同（即游逸展最
    初輸入時、及事後接觸後）所做之說明，尚難認屬矛盾，且
    依前開理由欄(3)1.、2.、3.所載已足認0000000000販毒公線
    行動電話，應係由被告游逸展將原客戶資料備份到新手機，
    縱劉昭佑在此有所隱瞞原認識部分購毒者，亦不足據此認定
    係劉昭佑輸入該通訊資料。是以，被告游逸展執此辯稱未販
    賣毒品云云，亦難採信。
  (6)綜上，被告游逸展及其辯護人前揭所辯，顯係卸責之詞，均
    不足採信，本案事證明確，被告游逸展參與如犯罪事實欄一
    至四所示販賣毒品之犯行，俱堪以認定，應依法論科。
三、論罪
  (一)罪名：
  (1)就犯罪事實欄一部分：核被告游逸展、王子文就附表一編號
    14所示之犯行，均係犯毒品危害防制條例第4條第2項之販賣
    第二級毒品罪；就附表一除編號14以外之其他犯行，則均係
    犯毒品危害防制條例第4條第3項之販賣第三級毒品罪。被告
    游逸展、劉昭佑就如附表二所示之犯行，均係犯毒品危害防
    制條例第4條第3項之販賣第三級毒品罪。
  (2)就犯罪事實欄二部分：被告游逸展、王子文就(一)販賣搖頭丸
    予李偉君2次，核其2人所為，均係犯毒品危害防制條例第4
    條第2項之販賣第二級毒品罪；就(二)販賣K他命予李偉君2 次
    ，核其2 人所為，則均係犯毒品危害防制條例第4條第3項之
    販賣第三級毒品罪。
  (3)就犯罪事實欄三部分：被告游逸展、劉昭佑販賣K 他命予李
    偉君2 次，核其2人所為，均係犯毒品危害防制條例第4條第
    3 項之販賣第三級毒品罪。
  (4)就犯罪事實欄四部分：被告游逸展販賣K他命予劉昭佑2次，
    核其所為，均係犯毒品危害防制條例第4條第3項之販賣第三
    級毒品罪。
  (5)就犯罪事實欄五部分：被告李偉君就如附表六除編號31以外
    之犯行，均係犯毒品危害防制條例第4條第3項之販賣第三級
    毒品罪。另就如附表六編號31所示之犯行，則係犯毒品危害
    防制條例第8條第3項之轉讓第三級毒品罪，公訴人認被告李
    偉君此部分係涉犯同法第4條第3項之販賣第三級毒品罪，尚
    有未洽，惟二者社會基本事實同一，爰依法變更起訴法條。
  (二)吸收關係：被告游逸展、王子文共同販賣第二級毒品前，持
    有第二級毒品之低度行為，應為販賣第二級毒品之高度行為
    所吸收；又被告游逸展、王子文共同販賣第三級毒品前，持
    有第三級毒品純質淨重達20公克以上之低度行為，應為販賣
    第三級毒品之高度行為吸收，均不另論罪。
  (三)共同正犯：被告游逸展、王子文就附表一所示之犯行及犯罪
    事實欄二販賣第二、三級毒品予李偉君各2 次之犯行間；被
    告游逸展、劉昭佑就如附表二所示之犯行及犯罪事實三販賣
    第三級毒品予李偉君2 次之犯行間，均有犯意聯絡及行為分
    擔，應為共同正犯。
  (四)數罪併罰：被告游逸展就犯罪事實欄一如附表一所示之19罪
    、如附表二所示之14罪、犯罪事實欄二、(一)之2 罪；二、(二)
    之2 罪、犯罪事實欄三之2罪、犯罪事實欄四之2罪，共計41
    罪（販賣第二級毒品共3 罪，販賣第三級毒品共38罪）；被
    告王子文就犯罪事實欄一如附表一所示之19罪、犯罪事實欄
    二、(一)之2罪；二、(二)之2罪，共計23罪（販賣第二級毒品共
    3 罪，販賣第三級毒品共20罪）；被告劉昭佑就犯罪事實欄
    一如附表二所示之14罪、犯罪事實欄三之2 罪，共計16罪（
    均係販賣第三級毒品罪）；被告李偉君就犯罪事實欄五如附
    表六所示之34罪（販賣第三級毒品共33罪，轉讓第三級毒品
    1 罪），均犯意各別，行為互殊，均應分論併罰之（詳如附
    表一至六所示）。
  (五)刑之減輕：按犯第4條至第8條、第10條或第11條之罪，供出
    毒品來源，因而查獲其他正犯或共犯者，減輕或免除其刑。
    犯第4條至第8條之罪於偵查及審判中均自白者，減輕其刑，
    毒品危害防制條例第17條第1項、第2項分別定有明文；查本
    案被告王子文、劉昭佑及李偉君，分別於偵查及審判中自白
    販賣第二、三級毒品犯行，並分別供出共犯、毒品來源上手
    即被告游逸展，因而查獲，依前揭規定，自應依刑法第71條
    第2項規定，先適用毒品危害防制條例第17條第2項減輕其刑
    ，再依同條例第17條第1 項遞減其刑（99年度台上字第1746
    號判決參照）。
  (六)酌減：查被告游逸展年紀極輕，案發時僅22歲，其一時貪慾
    起意販賣毒品，致罹刑章，審酌其共同販賣第二、三級毒品
    期間尚短，各次所得分別為300 元至2000元不等，金額非高
    ，數量不大，且考量販賣第二級毒品罪最低本刑為7 年以上
    、販賣第三級毒品最輕本刑為5 年以上，刑責甚重，即使量
    處被告游逸展最低刑度，亦均失之過苛，本院審酌上情，認
    被告游逸展所犯販賣第二級、第三級毒品罪之情狀不無可憫
    恕之處，若處以法定刑之最低度猶嫌過重，爰就被告游逸展
    共同販賣第二級毒品3 次，販賣第三級毒品38次之犯行，依
    刑法第59條規定，均酌量減輕其刑。至被告王子文、劉昭佑
    及李偉君因各有減刑事由，依法予以各遞減其刑後，已至相
    當低度之適當刑責，應認無再依刑法第59條酌減之必要，併
    此說明。
四、原審以被告游逸展、王子文、劉昭佑犯罪事證明確，俱予論
    罪科刑，固非無見，惟查：桃園縣警察局楊梅分局偵查隊所
    製作職務報告，應不具證據能力，原判決認有證據能力，即
    有未合；又犯罪事實欄一所示販賣毒品部分，依卷內事證尚
    無法證明被告游逸展曾使用門號 0000000000 號聯繫販毒事
    宜；又犯罪事實欄二、三、四所示販賣毒品部分，被告游逸
    展、王子文、劉昭佑、李偉君均未指證透過扣案之行動電話
    聯繫毒品交易事宜，原判決均逕予宣告沒收，亦有未合。被
    告游逸展上訴意旨仍執前詞否認犯罪，及被告王子文、劉昭
    佑上訴意旨均請求從輕量刑，並請依刑法 59 條酌減輕其刑
    ，雖均為無理由，惟原判決關於被告游逸展、王子文、劉昭
    佑部分，既有上開可議，仍屬不可維持，自應由本院將原判
    決此部分撤銷改判，爰審酌被告3 人不思以正當工作換取報
    酬，且無視於毒品氾濫對國人身心與社會風氣、治安之極大
    負面影響，被告游逸展、王子文販賣第二級毒品搖頭丸、被
    告3人販賣第三級毒品K他命之行為，犯罪情節本屬不輕，及
    被告3 人犯罪動機、目的、手段，兼衡被告游逸展、劉昭佑
    學歷為國中畢業、被告王子文為高中肄業之智識程度，及被
    告王子文、劉昭佑犯後均坦承犯行，配合偵查，頗有悔意，
    態度良好，被告游逸展犯後否認犯行，飾詞狡卸，態度不佳
    等一切情狀，分別量處如附表一至五主文欄所示之刑，並分
    別定其應執行之刑如主文第二、三、四所示，復說明如理由
    欄六關於附表編號一至五所示各應沒收之物。
五、原審以被告李偉君犯罪事證明確，適用刑事訴訟法第300 條
    、毒品危害防制條例第4條第3項、第8條第3項、第17條第1
    項、第2項、第19條第1 項，刑法第11條、第38條第1項第1
    款、第51條第5 款等規定，並審酌被告李偉君不思以正當工
    作換取報酬，且無視於毒品氾濫對國人身心與社會風氣、治
    安之極大負面影響，仍販賣第三級毒品K 他命，犯罪情節不
    輕，及其犯罪動機、目的、手段，兼衡其為高中肄業之智識
    程度，及犯後坦承犯行，配合偵查，頗有悔意，態度良好等
    一切情狀，分別量處如附表六主文欄所示之刑，並定其應執
    行之刑為有期徒刑7年6月，復說明理由欄六關於如附表六所
    示應沒收之物，經核其認事用法，俱無違誤，量刑亦屬妥適
    ，被告李偉君上訴意旨請予從輕量刑，爭執原審適法裁量權
    之行使，為無理由，應予駁回。
六、沒收：
  (一)按以營利為目的販賣毒品，經多次販賣後，持有剩餘毒品被
    查獲，其各次販賣毒品行為，固應併合處罰。惟該持有剩餘
    毒品之低度行為，應僅為最後一次販賣毒品之高度行為所吸
    收，不另論罪。則就該查獲之剩餘毒品，自只能於最後一次
    販賣毒品罪宣告沒收銷燬，不得於各次販賣毒品罪均一併宣
    告（最高法院98年度台上字第1063號判決意旨參照）。查扣
    案之含第二級毒品甲基安非他命及MDMA（搖頭丸）成分之毒
    品8顆（原為10顆，因鑑驗用罄2顆），應依毒品危害防制條
    例第18條第1 項前段規定，不論屬於犯人與否，均應在被告
    游逸展、王子文最後一次共同販賣第二級毒品罪（即如附表
    一編號14所示犯行）宣告沒收銷燬。
  (二)按第三級毒品係管制藥品，無正當理由，不得擅自持有，又
    依毒品危害防制條例第18條第1 項後段應沒入銷燬之毒品，
    專指查獲之施用、持有第三級毒品而言，倘係查獲之製造、
    運輸、販賣、意圖販賣而持有、以非法方法使人施用、引誘
    他人施用或轉讓之第三級毒品，屬同條例相關法條明文規定
    處罰之犯罪行為，即非該條項應沒入銷燬之範圍；而同條例
    第19條第1項所定供犯罪所用或因犯罪所得之物，係指犯第4
    條至第9 條、第12條、第13條或第14條第1項、第2項之罪所
    用或所得之物，不包括毒品本身在內，自不得為第三級毒品
    之沒收依據，應回歸刑法之適用，依刑法第38條第1項第1款
    之規定沒收之（最高法院95年度台上字第4358號、95年度台
    上字第911 號判決意旨參照）。依查獲時，扣案之(1)被告王
    子文所持有K他命54小包（驗前總純質淨重共約54.69公克及
    均殘留微量K他命之包裝袋54個，驗前總毛重65.48公克，取
    0.29 公克鑑定用罄，驗後總毛重65.19公克）、(2)被告劉昭
    佑所持有K他命2小包（含袋驗餘總重6.1161公克）、(3)被告
    李偉君所持有K他命6小包（含袋驗餘總重共4.9931公克），
    分別係(1)被告游逸展、王子文；(2)被告游逸展、劉昭佑；(3)
    被告李偉君犯販賣第三級毒品罪之客體，揆諸前開說明，核
    均屬違禁物，依刑法第38條第1項第1款之規定，不論屬於被
    告所有與否，均應分別在(1)被告游逸展、王子文；(2)被告游
    逸展、劉昭佑；(3)被告李偉君最後一次販賣第三級毒品罪（
    即如附表一編號19、附表二編號2 、附表六編號30所示之犯
    行）宣告沒收銷燬。
  (三)在被告王子文、劉昭佑租住處分別扣得：(1)被告王子文所持
    有分裝袋1包；(2)被告劉昭佑所持有分裝袋1包。在被告游逸
    展租住處扣得(3)塑膠分裝夾鏈袋79個，應認分別為被告王子
    文、劉昭佑及游逸展所有，且(1)、(3)為供本件被告游逸展、
    王子文共同販賣第二、三級毒品所用之物用之物；(2)、(3)為
    供本件被告游逸展、劉昭佑共同販賣第三級毒品所用之物，
    均應依毒品危害防制條例第19條第1 項之規定，將扣得(1)、
    (3)之物在附表一、三所示各罪宣告沒收；扣得(2)、(3)之物在
    附表二、四所示各罪宣告沒收；扣得(3)之物在附表五所示各
    罪宣告沒收。扣得電子磅秤1 台，為被告等人所有，且供本
    件游逸展、王子文；及游逸展、劉昭佑共同販賣第三級毒品
    所用之物，應依上開規定，在附表一編號1-13、15-19 、附
    表二、附表三（二、(二)主文）、附表四、及附表五所示各罪
    宣告沒收；另SONY ERICSSON廠牌手機1支（含0000000000號
    SIM卡1張）、Utec廠牌手機1支（含0000000000號門號卡1張
    ）、SONY ERICSSON廠牌手機1支（含0000000000號SIM卡1張
    ），分別為被告王子文、劉昭佑、李偉君所有，且分別供本
    件附表一、二、六所示各罪共同販賣、轉讓毒品所用之物，
    業據其3 人分別供承在卷（參原審卷第 149、152反、170反
    頁），應依前開規定，分別在附表一、二、六所示各罪宣告
    沒收。再者，在被告王子文、劉昭佑租住處扣得販毒公線之
    ELIYA廠牌手機1支（含0000000000號SIM卡1張）、在被告游
    逸展租住處扣得ELIYA廠牌手機1支（序號00000000000000）
    、U-ta廠牌手機1 支（序號為00000000000000），依前揭說
    明，應認係被告游逸展所有，供被告游逸展、王子文、劉昭
    佑對外販賣第二、三級毒品所用之物，應依前開規定，分別
    在附表一、二所示各罪宣告沒收。
  (四)至扣案之被告游逸展所有之其餘手機3支、0000000000號SIM
    卡1張、吸管1支、筆管1支、許柏舜身分證1張、商業本票（
    面額72000元）1紙、使用過之分裝夾鏈袋8個、現金106800
    元等；扣案之被告王子文所有之K他命吸管1支、盤子1個，K
    他命香菸1支；被告劉昭佑所有之K他命刮板4片、盤子1個，
    均無證據證明與本案販賣毒品有關，爰均不為沒收之諭知，
    附此敘明。
  (五)販賣或轉讓毒品所得之沒收：被告4 人就如附表一至六所示
    各次之販賣或轉讓毒品所得之財物，雖均未扣案，仍應依毒
    品危害防制條例第19條第1 項之規定，分別於各該罪宣告沒
    收，如全部或一部不能沒收時，以其財產抵償之，如附表一
    至五所示之共同販賣部分，應宣告與共犯連帶沒收之，如全
    部或一部不能沒收時，以其等財產連帶抵償之（均詳如附表
    一至六所示）。
、無罪部分
一、公訴意旨另以：(一)被告游逸展夥同被告王子文共同基於販賣
    搖頭丸、K 他命之犯意聯絡，於99年3月初至99年5月初止，
    在桃園縣楊梅市○○路○段156巷3號2樓租屋處，由李偉君向
    被告王子文購買搖頭丸，每月4次，2個月共6 次（已扣除前
    開論罪科刑之99年4月間及5月間某日各1 次犯行），每次購
    買1顆500元。另於99年3月初至99年5月16日止，由李偉君在
    前址向被告王子文購買K他命5次（已扣除前開論罪科刑之99
    年4月間及5月間某日各1次犯行），每包300元。被告王子文
    則將李偉君購買搖頭丸、K 他命之價金交付予被告游逸展；
    (二)被告游逸展夥同被告劉昭佑共同基於販賣K 他命之犯意聯
    絡，於99年3月間至99年5月14日止，在前址租屋處，由李偉
    君向被告劉昭佑購買K他命約3次（已扣除前開論罪科刑之99
    年4月間及5月間某日各1次犯行），每次購買1 包，每包300
    元。被告劉昭佑再將李偉君購買K 他命之價金交付予被告游
    逸展；(三)被告游逸展另基於販賣K他命之犯意，於99年3月間
    至99年5月17日止，劉昭佑若有施用K他命之需要，則於當日
    晚間8時與王子文交班時，自行取用所需之K他命，每包向被
    告游逸展購買300元，前後約3次（已扣除前開論罪科刑之99
    年4月間及5月間某日各1次犯行），劉昭佑再將購買K他命之
    價金囑咐王子文交給被告游逸展，因認被告游逸展、王子文
    此亦涉犯販賣第二級、第三級毒品等罪嫌；被告劉昭佑此則
    涉犯販賣第三級毒品罪嫌云云。
二、按犯罪事實應依證據認定之，無證據不得認定犯罪事實；又
    不能證明被告犯罪者應諭知無罪之判決，刑事訴訟法第154
    條第2 項、第301條第1項前段分別定有明文。復按事實之認
    定，應憑證據，如未能發現相當證據，或證據不足以證明，
    自不能以推測或擬制之方法，以為裁判基礎；又認定犯罪事
    實所憑之證據，雖不以直接證據為限，間接證據亦包括在內
    ，然而無論直接或間接證據，其為訴訟上之證明，須於通常
    一般之人均不致有所懷疑，而得確信其為真實之程度者，始
    得據為有罪之認定。再按刑事訴訟法第161 條已於91年2月8
    日修正公布，其第1 項規定：檢察官就被告犯罪事實，應負
    舉證責任，並指出證明之方法。因此，檢察官對於起訴之犯
    罪事實，應負提出證據及說服法院之實質舉證責任。倘其所
    提出之證據，不足為被告有罪之積極證明，或其指出證明之
    方法，無從說服法院以形成被告有罪之心證，基於無罪推定
    之原則，自應為被告無罪判決之諭知。
三、經查：本件公訴人認被告游逸展、王子文、劉昭佑此部分亦
    分別涉犯販賣第二級、第三級毒品罪嫌，無非係以被告王子
    文、劉昭佑之指述、證人劉昭佑、李偉君之證述、並有其等
    尿液檢驗報告附卷為憑。然細譯本件證人劉昭佑、李偉君向
    被告游逸展購買毒品之情形，除上開分別透過王子文、劉昭
    佑購買（或代為交付價金）外，尚有直接向被告游逸展購買
    之情形（按此部份未據起訴），業據證人劉昭佑、李偉君分
    別證述在卷。而徵以其等反覆性地需求、施用、購買，尚如
    同證人李偉君於偵、審中僅一再強調係在被告游逸展睡覺或
    是不在時，始透過被告王子文、劉昭佑購買毒品（參第1371
    8號偵查卷一第99、172、173頁、原審卷第163頁），卻始終
    無法確切指述透過被告王子文、劉昭佑各次購買毒品之時間
    點，實難期其等就該反覆購買毒品之行為，仍能逐一記憶各
    次究係直接向被告游逸展、抑或透過被告王子文、劉昭佑取
    得該次毒品，故其等於偵、審中歷次證述所呈現者，即對於
    透過被告王子文、劉昭佑交易毒品（或代為交付價金）之起
    始時間、各次確切交易時間、及末次交易時、地等，前後供
    述出現若干差異。再徵以依被告王子文、劉昭佑、證人李偉
    君均證述前開交易地點均係在桃園縣楊梅市○○路○段156巷
    3號2樓共同租住處，而該共同租住處係於99年4 月初租用，
    亦據被告游逸展、王子文、劉昭佑、證人李偉君一致供、證
    述明確，則其等關於99年3 月間起即向分別透過被告王子文
    、劉昭佑購買毒品之供述，顯亦有所混淆、誤記。故而本院
    參酌被告游逸展、王子文、劉昭佑、證人李偉君間毒品交易
    情形，警方既於案發時均未掌握任何交易事證，被告王子文
    、劉昭佑顯無為誣陷被告游逸展，虛構此部分可能構成「共
    同」販賣毒品予李偉君、劉昭佑之情節，而自陷販賣毒品之
    罪責，暨被告王子文、劉昭佑均始終一致堅稱其等確各有「
    多次」與被告游逸展共同販賣毒品予李偉君、或替劉昭佑代
    轉交毒品款項之事實，且均至5 月間止，仍核與購毒者李偉
    君、劉昭佑歷次指證大致相符，並有上開驗尿報告可稽，認
    定被告游逸展、王子文、劉昭佑此部分應確有分別複數犯販
    賣第二級、第三級毒品犯行，並基於罪疑惟輕原則，認如犯
    罪事實欄二、三、四所示販賣行為，應均係在99年4月間及5
    月間某日各有1 次販賣毒品犯行（詳參前揭貳、有罪部分所
    載）。至其餘起訴販賣第二級、第三級毒品部分，因乏積極
    證據憑認確切之犯罪事時間，是此部分之犯行應認不成立是
    罪。
四、綜上所述，公訴人所舉上開事證，尚無法使本院得被告游逸
    展、王子文、劉昭佑3 人此部分有罪之確信，此外，本院復
    查無其他積極證據證明被告3 人此部分犯罪，自應為其等此
    部分無罪之判決，原審未詳審酌卷證，遽論被告3 人此部分
    罪刑，於法顯有違誤，是被告3 人提起此部分上訴，為有理
    由，自應由本院將原判決此部分撤銷改判，另諭知如主文第
    五、六、七所示無罪之判決。
據上論斷，應依刑事訴訟法第368條、第369條第1項前段、第364
條、第301條第1項前段、第299條第1項前段，毒品危害防制條例
第4條第2項、第3項、第17條第1項、第2項、第18條第1項前段、
第19條第1 項，刑法第11條、第28條、第59條、第38條第1項第1
款、第51條第5款，判決如主文。
本案經檢察官鄭龍照到庭執行職務。
中    華    民    國   100    年    9     月    5     日
                  刑事第二十二庭審判長法  官  郭雅美
                                      法  官  李麗珠
                                      法  官  洪于智
以上正本證明與原本無異。
如不服本判決，應於收受送達後10日內向本院提出上訴書狀，其
未敘述上訴之理由者並得於提起上訴後10日內向本院補提理由書
（均須按他造當事人之人數附繕本）「切勿逕送上級法院」。
                                      書記官  強梅芳
中    華    民    國   100    年    9     月    6     日
附錄：本案論罪科刑法條全文
毒品危害防制條例第4條
製造、運輸、販賣第一級毒品者，處死刑或無期徒刑；處無期徒
刑者，得併科新臺幣2 千萬元以下罰金。
製造、運輸、販賣第二級毒品者，處無期徒刑或7 年以上有期徒
刑，得併科新臺幣1 千萬元以下罰金。
製造、運輸、販賣第三級毒品者，處5 年以上有期徒刑，得併科
新臺幣7 百萬元以下罰金。
製造、運輸、販賣第四級毒品者，處3 年以上10年以下有期徒刑
，得併科新臺幣3 百萬元以下罰金。
製造、運輸、販賣專供製造或施用毒品之器具者，處1年以上7年
以下有期徒刑，得併科新臺幣1 百萬元以下罰金。
前五項之未遂犯罰之。
毒品危害防制條例第8條第3項
轉讓第三級毒品者，處3 年以下有期徒刑，得併科新臺幣30萬元
以下罰金。
附表一（被告游逸展、王子文就犯罪事實欄一、(一)部分）
┌─┬───┬────┬──┬─────────┬───┬───────────┐
│編│時間及│地點及買│金額│犯罪行為及毒品數量│所犯法│主文（販賣第二級毒品部│
│號│行為人│受人    │（新│                  │條及罪│分共1 罪，販賣第三級毒│
│  │      │        │臺幣│                  │名    │品部分共18罪）        │
│  │      │        │）  │                  │      │                      │
├─┼───┼────┼──┼─────────┼───┼───────────┤
│ 1│99年4 │桃園縣楊│400 │黃志翔以其使用之09│毒品危│游逸展、王子文共同販賣│
│  │月24日│梅市梅獅│元  │00000000門號電話撥│害防制│第三級毒品，游逸展處有│
│  │下午3 │路2 段15│    │打被告2 人使用之公│條例第│期徒刑2年8月，王子文處│
│  │時5 分│6 巷3號2│    │線0000000000號門號│4 條第│有期徒刑1年3月；扣案之│
│  │許    │樓王子文│    │行動電話聯絡表示欲│3 項之│分裝袋1 包、塑膠分裝夾│
│  │      │租屋處附│    │購買毒品，其後由被│販賣第│鏈袋79個、電子磅秤1 臺│
│  │      │近      │    │告王子文於左列時、│三級毒│、SONY ERICSSON 廠牌手│
│  │      │        │    │地交付第三級毒品K │品罪  │機1 支（含0000000000號│
│  │      │        │    │他命1 小包予黃志翔│      │SIM 卡1 張）、ELIYA 廠│
│  │      │        │    │，黃志翔交付400元 │      │牌手機1 支（含00000000│
│  │游逸展│黃志翔（│    │予王子文，完成交易│      │01號SIM 卡1 張）、ELIY│
│  │王子文│綽號黑松│    │。                │      │A 廠牌手機 1 支（序號 │
│  │      │）      │    │                  │      │00000000000000）、U-ta│
│  │      │        │    │                  │      │廠牌手機1 支（序號為35│
│  │      │        │    │                  │      │000000000000）均沒收。│
│  │      │        │    │                  │      │未扣案之販賣毒品所得新│
│  │      │        │    │                  │      │臺幣400 元連帶沒收，如│
│  │      │        │    │                  │      │全部或一部不能沒收時，│
│  │      │        │    │                  │      │以其等之財產連帶抵償之│
│  │      │        │    │                  │      │。                    │
├─┼───┼────┼──┼─────────┼───┼───────────┤
│ 2│99年5 │同上    │400 │同上。            │同上  │游逸展、王子文共同販賣│
│  │月11日│        │元  │                  │      │第三級毒品，游逸展處有│
│  │下午3 │        │    │                  │      │期徒刑2年8月，王子文處│
│  │時22分│        │    │                  │      │有期徒刑1年3月；扣案之│
│  │許    │        │    │                  │      │分裝袋1 包、塑膠分裝夾│
│  │      │        │    │                  │      │鏈袋79個、電子磅秤1 臺│
│  │游逸展│黃志翔  │    │                  │      │、SONY ERICSSON 廠牌手│
│  │王子文│        │    │                  │      │機1 支（含0000000000號│
│  │      │        │    │                  │      │SIM 卡1 張）、ELIYA 廠│
│  │      │        │    │                  │      │牌手機1 支（含00000000│
│  │      │        │    │                  │      │01號SIM 卡1 張）、ELIY│
│  │      │        │    │                  │      │A 廠牌手機 1 支（序號 │
│  │      │        │    │                  │      │00000000000000）、U-ta│
│  │      │        │    │                  │      │廠牌手機1 支（序號為35│
│  │      │        │    │                  │      │000000000000）均沒收。│
│  │      │        │    │                  │      │未扣案之販賣毒品所得新│
│  │      │        │    │                  │      │臺幣400 元連帶沒收，如│
│  │      │        │    │                  │      │全部或一部不能沒收時，│
│  │      │        │    │                  │      │以其等之財產連帶抵償之│
│  │      │        │    │                  │      │。                    │
├─┼───┼────┼──┼─────────┼───┼───────────┤
│ 3│99年5 │桃園縣楊│400 │同上。            │同上  │游逸展、王子文共同販賣│
│  │月14日│梅市幼一│元  │                  │      │第三級毒品，游逸展處有│
│  │上午8 │路附近圓│    │                  │      │期徒刑2年8月，王子文處│
│  │時45分│環      │    │                  │      │有期徒刑1年3月；扣案之│
│  │許    │        │    │                  │      │分裝袋1 包、塑膠分裝夾│
│  │      │        │    │                  │      │鏈袋79個、電子磅秤1 臺│
│  │游逸展│黃志翔  │    │                  │      │、SONY ERICSSON 廠牌手│
│  │王子文│        │    │                  │      │機1 支（含0000000000號│
│  │      │        │    │                  │      │SIM 卡1 張）、ELIYA 廠│
│  │      │        │    │                  │      │牌手機1 支（含00000000│
│  │      │        │    │                  │      │01號SIM 卡1 張）、ELIY│
│  │      │        │    │                  │      │A 廠牌手機 1 支（序號 │
│  │      │        │    │                  │      │00000000000000）、U-ta│
│  │      │        │    │                  │      │廠牌手機1 支（序號為35│
│  │      │        │    │                  │      │000000000000）均沒收。│
│  │      │        │    │                  │      │未扣案之販賣毒品所得新│
│  │      │        │    │                  │      │臺幣400 元連帶沒收，如│
│  │      │        │    │                  │      │全部或一部不能沒收時，│
│  │      │        │    │                  │      │以其等之財產連帶抵償之│
│  │      │        │    │                  │      │。                    │
├─┼───┼────┼──┼─────────┼───┼───────────┤
│ 4│99年4 │桃園縣楊│400 │胡展強以其使用之09│同上  │游逸展、王子文共同販賣│
│  │月19日│梅市梅獅│元  │00000000門號電話撥│      │第三級毒品，游逸展處有│
│  │中午12│路2 段15│    │打被告2 人使用之公│      │期徒刑2年8月，王子文處│
│  │時40分│6 巷3號2│    │線0000000000號門號│      │有期徒刑1年3月；扣案之│
│  │許    │樓王子文│    │行動電話聯絡表示欲│      │分裝袋1 包、塑膠分裝夾│
│  │      │租屋處附│    │購買毒品，並由被告│      │鏈袋79個、電子磅秤1 臺│
│  │      │近      │    │王子文於左列時、地│      │、SONY ERICSSON 廠牌手│
│  │      │        │    │交付第三級毒品K他 │      │機1 支（含0000000000號│
│  │      │        │    │命1 小包予胡展強，│      │SIM 卡1 張）、ELIYA 廠│
│  │      │        │    │胡展強則交付400元 │      │牌手機1 支（含00000000│
│  │游逸展│胡展強（│    │予王子文，完成交易│      │01號SIM 卡1 張）、ELIY│
│  │王子文│綽號小強│    │。                │      │A 廠牌手機 1 支（序號 │
│  │      │）      │    │                  │      │00000000000000）、U-ta│
│  │      │        │    │                  │      │廠牌手機1 支（序號為35│
│  │      │        │    │                  │      │000000000000）均沒收。│
│  │      │        │    │                  │      │未扣案之販賣毒品所得新│
│  │      │        │    │                  │      │臺幣400 元連帶沒收，如│
│  │      │        │    │                  │      │全部或一部不能沒收時，│
│  │      │        │    │                  │      │以其等之財產連帶抵償之│
│  │      │        │    │                  │      │。                    │
├─┼───┼────┼──┼─────────┼───┼───────────┤
│ 5│99年4 │同上    │400 │同上。            │同上  │游逸展、王子文共同販賣│
│  │月28日│        │元  │                  │      │第三級毒品，游逸展處有│
│  │下午3 │        │    │                  │      │期徒刑2年8月，王子文處│
│  │時54分│        │    │                  │      │有期徒刑1年3月；扣案之│
│  │許    │        │    │                  │      │分裝袋1 包、塑膠分裝夾│
│  │      │        │    │                  │      │鏈袋79個、電子磅秤1 臺│
│  │游逸展│胡展強  │    │                  │      │、SONY ERICSSON 廠牌手│
│  │王子文│        │    │                  │      │機1 支（含0000000000號│
│  │      │        │    │                  │      │SIM 卡1 張）、ELIYA 廠│
│  │      │        │    │                  │      │牌手機1 支（含00000000│
│  │      │        │    │                  │      │01號SIM 卡1 張）、ELIY│
│  │      │        │    │                  │      │A 廠牌手機 1 支（序號 │
│  │      │        │    │                  │      │00000000000000）、U-ta│
│  │      │        │    │                  │      │廠牌手機1 支（序號為35│
│  │      │        │    │                  │      │000000000000）均沒收。│
│  │      │        │    │                  │      │未扣案之販賣毒品所得新│
│  │      │        │    │                  │      │臺幣400 元連帶沒收，如│
│  │      │        │    │                  │      │全部或一部不能沒收時，│
│  │      │        │    │                  │      │以其等之財產連帶抵償之│
│  │      │        │    │                  │      │。                    │
├─┼───┼────┼──┼─────────┼───┼───────────┤
│ 6│99年4 │同上    │400 │同上。            │同上。│游逸展、王子文共同販賣│
│  │月30日│        │元  │                  │      │第三級毒品，游逸展處有│
│  │下午4 │        │    │                  │      │期徒刑2年8月，王子文處│
│  │時31分│        │    │                  │      │有期徒刑1年3月；扣案之│
│  │許    │        │    │                  │      │分裝袋1 包、塑膠分裝夾│
│  │      │        │    │                  │      │鏈袋79個、電子磅秤1 臺│
│  │游逸展│胡展強  │    │                  │      │、SONY ERICSSON 廠牌手│
│  │王子文│        │    │                  │      │機1 支（含0000000000號│
│  │      │        │    │                  │      │SIM 卡1 張）、ELIYA 廠│
│  │      │        │    │                  │      │牌手機1 支（含00000000│
│  │      │        │    │                  │      │01號SIM 卡1 張）、ELIY│
│  │      │        │    │                  │      │A 廠牌手機 1 支（序號 │
│  │      │        │    │                  │      │00000000000000）、U-ta│
│  │      │        │    │                  │      │廠牌手機1 支（序號為35│
│  │      │        │    │                  │      │000000000000）均沒收。│
│  │      │        │    │                  │      │未扣案之販賣毒品所得新│
│  │      │        │    │                  │      │臺幣400 元連帶沒收，如│
│  │      │        │    │                  │      │全部或一部不能沒收時，│
│  │      │        │    │                  │      │以其等之財產連帶抵償之│
│  │      │        │    │                  │      │。                    │
├─┼───┼────┼──┼─────────┼───┼───────────┤
│ 7│99年4 │桃園縣楊│400 │鍾榮芳以其使用之09│同上  │游逸展、王子文共同販賣│
│  │月25日│梅市某便│元  │00000000門號電話撥│      │第三級毒品，游逸展處有│
│  │下午7 │利商店前│    │打被告2 人使用之公│      │期徒刑2年8月，王子文處│
│  │時21分│        │    │線0000000000號門號│      │有期徒刑1年3月；扣案之│
│  │許    │        │    │行動電話聯絡表示欲│      │分裝袋1 包、塑膠分裝夾│
│  │      │        │    │購買毒品，並由被告│      │鏈袋79個、電子磅秤1 臺│
│  │      │        │    │王子文於左列時、地│      │、SONY ERICSSON 廠牌手│
│  │游逸展│鍾榮芳  │    │交付第三級毒品K他 │      │機1 支（含0000000000號│
│  │王子文│        │    │命1 小包予鍾榮芳，│      │SIM 卡1 張）、ELIYA 廠│
│  │      │        │    │鍾榮芳則交付400元 │      │牌手機1 支（含00000000│
│  │      │        │    │予王子文，完成交易│      │01號SIM 卡1 張）、ELIY│
│  │      │        │    │。                │      │A 廠牌手機 1 支（序號 │
│  │      │        │    │                  │      │00000000000000）、U-ta│
│  │      │        │    │                  │      │廠牌手機1 支（序號為35│
│  │      │        │    │                  │      │000000000000）均沒收。│
│  │      │        │    │                  │      │未扣案之販賣毒品所得新│
│  │      │        │    │                  │      │臺幣400 元連帶沒收，如│
│  │      │        │    │                  │      │全部或一部不能沒收時，│
│  │      │        │    │                  │      │以其等之財產連帶抵償之│
│  │      │        │    │                  │      │。                    │
├─┼───┼────┼──┼─────────┼───┼───────────┤
│ 8│99年4 │桃園縣楊│400 │黃敬紘以其使用之09│同上  │游逸展、王子文共同販賣│
│  │月21日│梅市新江│元  │00000000門號電話撥│      │第三級毒品，游逸展處有│
│  │上午8 │路219 巷│    │打被告2 人使用之公│      │期徒刑2年8月，王子文處│
│  │時24分│8 號黃敬│    │線0000000000號門號│      │有期徒刑1年3月；扣案之│
│  │許    │紘住處附│    │行動電話聯絡表示欲│      │分裝袋1 包、塑膠分裝夾│
│  │      │近      │    │購買毒品，並由被告│      │鏈袋79個、電子磅秤1 臺│
│  │      │        │    │王子文於左列時、地│      │、SONY ERICSSON 廠牌手│
│  │      │        │    │交付第三級毒品K他 │      │機1 支（含0000000000號│
│  │      │        │    │命1 小包予黃敬紘，│      │SIM 卡1 張）、ELIYA 廠│
│  │游逸展│黃敬紘（│    │黃敬紘則交付400元 │      │牌手機1 支（含00000000│
│  │王子文│綽號芭樂│    │予王子文，完成交易│      │01號SIM 卡1 張）、ELIY│
│  │      │）      │    │。                │      │A 廠牌手機 1 支（序號 │
│  │      │        │    │                  │      │00000000000000）、U-ta│
│  │      │        │    │                  │      │廠牌手機1 支（序號為35│
│  │      │        │    │                  │      │000000000000）均沒收。│
│  │      │        │    │                  │      │未扣案之販賣毒品所得新│
│  │      │        │    │                  │      │臺幣400 元連帶沒收，如│
│  │      │        │    │                  │      │全部或一部不能沒收時，│
│  │      │        │    │                  │      │以其等之財產連帶抵償之│
│  │      │        │    │                  │      │。                    │
├─┼───┼────┼──┼─────────┼───┼───────────┤
│9 │99年4 │同上    │400 │同上。            │同上  │游逸展、王子文共同販賣│
│  │月26日│        │元  │                  │      │第三級毒品，游逸展處有│
│  │中午12│        │    │                  │      │期徒刑2年8月，王子文處│
│  │時43分│        │    │                  │      │有期徒刑1年3月；扣案之│
│  │許    │        │    │                  │      │分裝袋1 包、塑膠分裝夾│
│  │      │        │    │                  │      │鏈袋79個、電子磅秤1 臺│
│  │游逸展│黃敬紘  │    │                  │      │、SONY ERICSSON 廠牌手│
│  │王子文│        │    │                  │      │機1 支（含0000000000號│
│  │      │        │    │                  │      │SIM 卡1 張）、ELIYA 廠│
│  │      │        │    │                  │      │牌手機1 支（含00000000│
│  │      │        │    │                  │      │01號SIM 卡1 張）、ELIY│
│  │      │        │    │                  │      │A 廠牌手機 1 支（序號 │
│  │      │        │    │                  │      │00000000000000）、U-ta│
│  │      │        │    │                  │      │廠牌手機1 支（序號為35│
│  │      │        │    │                  │      │000000000000）均沒收。│
│  │      │        │    │                  │      │未扣案之販賣毒品所得新│
│  │      │        │    │                  │      │臺幣400 元連帶沒收，如│
│  │      │        │    │                  │      │全部或一部不能沒收時，│
│  │      │        │    │                  │      │以其等之財產連帶抵償之│
│  │      │        │    │                  │      │。                    │
├─┼───┼────┼──┼─────────┼───┼───────────┤
│10│99年4 │桃園縣楊│400 │同上。            │同上  │游逸展、王子文共同販賣│
│  │月28日│梅市梅獅│元  │                  │      │第三級毒品，游逸展處有│
│  │中午12│路2 段15│    │                  │      │期徒刑2年8月，王子文處│
│  │時25分│6 巷3號2│    │                  │      │有期徒刑1年3月；扣案之│
│  │許    │樓王子文│    │                  │      │分裝袋1 包、塑膠分裝夾│
│  │      │租屋處附│    │                  │      │鏈袋79個、電子磅秤1 臺│
│  │      │近      │    │                  │      │、SONY ERICSSON 廠牌手│
│  │      │        │    │                  │      │機1 支（含0000000000號│
│  │      │        │    │                  │      │SIM 卡1 張）、ELIYA 廠│
│  │游逸展│黃敬紘  │    │                  │      │牌手機1 支（含00000000│
│  │王子文│        │    │                  │      │01號SIM 卡1 張）、ELIY│
│  │      │        │    │                  │      │A 廠牌手機 1 支（序號 │
│  │      │        │    │                  │      │00000000000000）、U-ta│
│  │      │        │    │                  │      │廠牌手機1 支（序號為35│
│  │      │        │    │                  │      │000000000000）均沒收。│
│  │      │        │    │                  │      │未扣案之販賣毒品所得新│
│  │      │        │    │                  │      │臺幣400 元連帶沒收，如│
│  │      │        │    │                  │      │全部或一部不能沒收時，│
│  │      │        │    │                  │      │以其等之財產連帶抵償之│
│  │      │        │    │                  │      │。                    │
├─┼───┼────┼──┼─────────┼───┼───────────┤
│11│99年4 │同上    │400 │同上。            │同上  │游逸展、王子文共同販賣│
│  │月29日│        │元  │                  │      │第三級毒品，游逸展處有│
│  │下午1 │        │    │                  │      │期徒刑2年8月，王子文處│
│  │時5 分│        │    │                  │      │有期徒刑1年3月；扣案之│
│  │許    │        │    │                  │      │分裝袋1 包、塑膠分裝夾│
│  │      │        │    │                  │      │鏈袋79個、電子磅秤1 臺│
│  │游逸展│黃敬紘  │    │                  │      │、SONY ERICSSON 廠牌手│
│  │王子文│        │    │                  │      │機1 支（含0000000000號│
│  │      │        │    │                  │      │SIM 卡1 張）、ELIYA 廠│
│  │      │        │    │                  │      │牌手機1 支（含00000000│
│  │      │        │    │                  │      │01號SIM 卡1 張）、ELIY│
│  │      │        │    │                  │      │A 廠牌手機 1 支（序號 │
│  │      │        │    │                  │      │00000000000000）、U-ta│
│  │      │        │    │                  │      │廠牌手機1 支（序號為35│
│  │      │        │    │                  │      │000000000000）均沒收。│
│  │      │        │    │                  │      │未扣案之販賣毒品所得新│
│  │      │        │    │                  │      │臺幣400 元連帶沒收，如│
│  │      │        │    │                  │      │全部或一部不能沒收時，│
│  │      │        │    │                  │      │以其等之財產連帶抵償之│
│  │      │        │    │                  │      │。                    │
├─┼───┼────┼──┼─────────┼───┼───────────┤
│12│99年5 │桃園縣楊│400 │同上。            │同上  │游逸展、王子文共同販賣│
│  │月11日│梅市新江│元  │                  │      │第三級毒品，游逸展處有│
│  │上午9 │路219 巷│    │                  │      │期徒刑2年8月，王子文處│
│  │時2 分│8 號黃敬│    │                  │      │有期徒刑1年3月；扣案之│
│  │許    │紘住屋處│    │                  │      │分裝袋1 包、塑膠分裝夾│
│  │      │附近    │    │                  │      │鏈袋79個、電子磅秤1 臺│
│  │      │        │    │                  │      │、SONY ERICSSON 廠牌手│
│  │      │        │    │                  │      │機1 支（含0000000000號│
│  │游逸展│黃敬紘  │    │                  │      │SIM 卡1 張）、ELIYA 廠│
│  │王子文│        │    │                  │      │牌手機1 支（含00000000│
│  │      │        │    │                  │      │01號SIM 卡1 張）、ELIY│
│  │      │        │    │                  │      │A 廠牌手機 1 支（序號 │
│  │      │        │    │                  │      │00000000000000）、U-ta│
│  │      │        │    │                  │      │廠牌手機1 支（序號為35│
│  │      │        │    │                  │      │000000000000）均沒收。│
│  │      │        │    │                  │      │未扣案之販賣毒品所得新│
│  │      │        │    │                  │      │臺幣400 元連帶沒收，如│
│  │      │        │    │                  │      │全部或一部不能沒收時，│
│  │      │        │    │                  │      │以其等之財產連帶抵償之│
│  │      │        │    │                  │      │。                    │
├─┼───┼────┼──┼─────────┼───┼───────────┤
│13│99年5 │同上    │400 │同上。            │同上  │游逸展、王子文共同販賣│
│  │月14日│        │元  │                  │      │第三級毒品，游逸展處有│
│  │上午8 │        │    │                  │      │期徒刑2年8月，王子文處│
│  │時27分│        │    │                  │      │有期徒刑1年3月；扣案之│
│  │許    │        │    │                  │      │分裝袋1 包、塑膠分裝夾│
│  │      │        │    │                  │      │鏈袋79個、電子磅秤1 臺│
│  │游逸展│黃敬紘  │    │                  │      │、SONY ERICSSON 廠牌手│
│  │王子文│        │    │                  │      │機1 支（含0000000000號│
│  │      │        │    │                  │      │SIM 卡1 張）、ELIYA 廠│
│  │      │        │    │                  │      │牌手機1 支（含00000000│
│  │      │        │    │                  │      │01號SIM 卡1 張）、ELIY│
│  │      │        │    │                  │      │A 廠牌手機 1 支（序號 │
│  │      │        │    │                  │      │00000000000000）、U-ta│
│  │      │        │    │                  │      │廠牌手機1 支（序號為35│
│  │      │        │    │                  │      │000000000000）均沒收。│
│  │      │        │    │                  │      │未扣案之販賣毒品所得新│
│  │      │        │    │                  │      │臺幣400 元連帶沒收，如│
│  │      │        │    │                  │      │全部或一部不能沒收時，│
│  │      │        │    │                  │      │以其等之財產連帶抵償之│
│  │      │        │    │                  │      │。                    │
├─┼───┼────┼──┼─────────┼───┼───────────┤
│14│99年5 │桃園縣楊│600 │黃敬紘以其使用之09│毒品危│游逸展、王子文共同販賣│
│  │月16日│梅市某處│元  │00000000門號電話撥│害防制│第二級毒品，游逸展處有│
│  │下午5 │        │    │打被告2 人使用之公│條例第│期徒刑3 年10月，王子文│
│  │時41分│        │    │線0000000000號門號│4 條第│處有期徒刑1年9月；扣案│
│  │許    │        │    │行動電話聯絡表示欲│2 項之│之含第二級毒品甲基安非│
│  │      │        │    │購買毒品，並由被告│販賣第│他命及MDMA（搖頭丸）成│
│  │      │        │    │王子文於左列時、地│二級毒│分之毒品8 顆沒收銷燬；│
│  │      │        │    │交付第二級毒品搖頭│品罪  │分裝袋1 包、塑膠分裝夾│
│  │游逸展│黃敬紘  │    │丸1 顆予黃敬紘，黃│      │鏈袋79個、SONY ERICSSO│
│  │王子文│        │    │敬紘則交付600 元予│      │N廠牌手機1 支（含09819│
│  │      │        │    │王子文，完成交易。│      │67569號SIM 卡1張 ）、E│
│  │      │        │    │                  │      │LIYA 廠牌手機1 支（含0│
│  │      │        │    │                  │      │000000000號SIM 卡1 張 │
│  │      │        │    │                  │      │）、ELIYA 廠牌手機1 支│
│  │      │        │    │                  │      │（序號為00000000000000│
│  │      │        │    │                  │      │）、U-ta 廠牌手機1支（│
│  │      │        │    │                  │      │序號為 00000000000000 │
│  │      │        │    │                  │      │）均沒收。未扣案之販毒│
│  │      │        │    │                  │      │所得新臺幣600 元連帶沒│
│  │      │        │    │                  │      │收，如全部或一部不能沒│
│  │      │        │    │                  │      │收時，以其等之財產連帶│
│  │      │        │    │                  │      │抵償之。              │
├─┼───┼────┼──┼─────────┼───┼───────────┤
│15│99年4 │桃園縣楊│400 │施文華以其使用之09│毒品危│游逸展、王子文共同販賣│
│  │月27日│梅市梅獅│元  │00000000門號電話撥│害防制│第三級毒品，游逸展處有│
│  │中午12│路2 段15│    │打被告2 人使用之公│條例第│期徒刑2年8月，王子文處│
│  │時31分│6 巷3號2│    │線0000000000號門號│4 條第│有期徒刑1年3月；扣案之│
│  │許    │樓王子文│    │行動電話聯絡表示欲│3 項之│分裝袋1 包、塑膠分裝夾│
│  │      │租屋處附│    │購買毒品，其後由被│販賣第│鏈袋79個、電子磅秤1 臺│
│  │      │近      │    │告王子文於左列時、│三級毒│、SONY ERICSSON 廠牌手│
│  │      │        │    │地交付第三級毒品K │品罪  │機1 支（含0000000000號│
│  │      │        │    │他命1 小包予施文華│      │SIM 卡1 張）、ELIYA 廠│
│  │      │        │    │，施文華交付400元 │      │牌手機1 支（含00000000│
│  │游逸展│施文華  │    │予王子文，完成交易│      │01號SIM 卡1 張）、ELIY│
│  │王子文│        │    │。                │      │A 廠牌手機 1 支（序號 │
│  │      │        │    │                  │      │00000000000000）、U-ta│
│  │      │        │    │                  │      │廠牌手機1 支（序號為35│
│  │      │        │    │                  │      │000000000000）均沒收。│
│  │      │        │    │                  │      │未扣案之販賣毒品所得新│
│  │      │        │    │                  │      │臺幣400 元連帶沒收，如│
│  │      │        │    │                  │      │全部或一部不能沒收時，│
│  │      │        │    │                  │      │以其等之財產連帶抵償之│
│  │      │        │    │                  │      │。                    │
├─┼───┼────┼──┼─────────┼───┼───────────┤
│16│99年4 │桃園縣楊│400 │柳俊偉以其使用之09│同上  │游逸展、王子文共同販賣│
│  │月21日│梅市梅獅│元  │00000000門號電話撥│      │第三級毒品，游逸展處有│
│  │下午7 │路2 段15│    │打被告2 人使用之公│      │期徒刑2年8月，王子文處│
│  │時40分│6 巷3號2│    │線0000000000號門號│      │有期徒刑1年3月；扣案之│
│  │許    │樓王子文│    │行動電話聯絡表示欲│      │分裝袋1 包、塑膠分裝夾│
│  │      │租屋處附│    │購買毒品，其後由被│      │鏈袋79個、電子磅秤1 臺│
│  │      │近      │    │告王子文於左列時、│      │、SONY ERICSSON 廠牌手│
│  │      │        │    │地交付第三級毒品K │      │機1 支（含0000000000號│
│  │      │        │    │他命1 小包予柳俊偉│      │SIM 卡1 張）、ELIYA 廠│
│  │      │        │    │，柳俊偉交付400元 │      │牌手機1 支（含00000000│
│  │游逸展│柳俊偉（│    │予王子文，完成交易│      │01號SIM 卡1 張）、ELIY│
│  │王子文│綽號小柳│    │。                │      │A 廠牌手機 1 支（序號 │
│  │      │）      │    │                  │      │00000000000000）、U-ta│
│  │      │        │    │                  │      │廠牌手機1 支（序號為35│
│  │      │        │    │                  │      │000000000000）均沒收。│
│  │      │        │    │                  │      │未扣案之販賣毒品所得新│
│  │      │        │    │                  │      │臺幣400 元連帶沒收，如│
│  │      │        │    │                  │      │全部或一部不能沒收時，│
│  │      │        │    │                  │      │以其等之財產連帶抵償之│
│  │      │        │    │                  │      │。                    │
├─┼───┼────┼──┼─────────┼───┼───────────┤
│17│99年5 │同上    │400 │同上。            │同上  │游逸展、王子文共同販賣│
│  │月1 日│        │元  │                  │      │第三級毒品，游逸展處有│
│  │下午2 │        │    │                  │      │期徒刑2年8月，王子文處│
│  │時33分│        │    │                  │      │有期徒刑1年3月；扣案之│
│  │許    │        │    │                  │      │分裝袋1 包、塑膠分裝夾│
│  │      │        │    │                  │      │鏈袋79個、電子磅秤1 臺│
│  │游逸展│柳俊偉  │    │                  │      │、SONY ERICSSON 廠牌手│
│  │王子文│        │    │                  │      │機1 支（含0000000000號│
│  │      │        │    │                  │      │SIM 卡1 張）、ELIYA 廠│
│  │      │        │    │                  │      │牌手機1 支（含00000000│
│  │      │        │    │                  │      │01號SIM 卡1 張）、ELIY│
│  │      │        │    │                  │      │A 廠牌手機 1 支（序號 │
│  │      │        │    │                  │      │00000000000000）、U-ta│
│  │      │        │    │                  │      │廠牌手機1 支（序號為35│
│  │      │        │    │                  │      │000000000000）均沒收。│
│  │      │        │    │                  │      │未扣案之販賣毒品所得新│
│  │      │        │    │                  │      │臺幣400 元連帶沒收，如│
│  │      │        │    │                  │      │全部或一部不能沒收時，│
│  │      │        │    │                  │      │以其等之財產連帶抵償之│
│  │      │        │    │                  │      │。                    │
├─┼───┼────┼──┼─────────┼───┼───────────┤
│18│99年5 │同上    │400 │同上。            │同上  │游逸展、王子文共同販賣│
│  │月2 日│        │元  │                  │      │第三級毒品，游逸展處有│
│  │下午6 │        │    │                  │      │期徒刑2年8月，王子文處│
│  │時23分│        │    │                  │      │有期徒刑1年3月；扣案之│
│  │許    │        │    │                  │      │分裝袋1 包、塑膠分裝夾│
│  │      │        │    │                  │      │鏈袋79個、電子磅秤1 臺│
│  │游逸展│柳俊偉  │    │                  │      │、SONY ERICSSON 廠牌手│
│  │王子文│        │    │                  │      │機1 支（含0000000000號│
│  │      │        │    │                  │      │SIM 卡1 張）、ELIYA 廠│
│  │      │        │    │                  │      │牌手機1 支（含00000000│
│  │      │        │    │                  │      │01號SIM 卡1 張）、ELIY│
│  │      │        │    │                  │      │A 廠牌手機 1 支（序號 │
│  │      │        │    │                  │      │00000000000000）、U-ta│
│  │      │        │    │                  │      │廠牌手機1 支（序號為35│
│  │      │        │    │                  │      │000000000000）均沒收。│
│  │      │        │    │                  │      │未扣案之販賣毒品所得新│
│  │      │        │    │                  │      │臺幣400 元連帶沒收，如│
│  │      │        │    │                  │      │全部或一部不能沒收時，│
│  │      │        │    │                  │      │以其等之財產連帶抵償之│
│  │      │        │    │                  │      │。                    │
├─┼───┼────┼──┼─────────┼───┼───────────┤
│19│99年5 │同上    │400 │同上。            │同上  │游逸展、王子文共同販賣│
│  │月16日│        │元  │                  │      │第三級毒品，游逸展處有│
│  │上午11│        │    │                  │      │期徒刑2年8月，王子文處│
│  │時47分│        │    │                  │      │有期徒刑1年3月；扣案之│
│  │許    │        │    │                  │      │第三級毒品愷他命54包（│
│  │      │        │    │                  │      │驗後總毛重65.19 公克及│
│  │游逸展│柳俊偉  │    │                  │      │均殘留微量愷他命之包裝│
│  │王子文│        │    │                  │      │袋54個）、分裝袋1 包、│
│  │      │        │    │                  │      │塑膠分裝夾鏈袋79個、電│
│  │      │        │    │                  │      │子磅秤1 臺、SONY ERICS│
│  │      │        │    │                  │      │SON 廠牌手機1 支（含09│
│  │      │        │    │                  │      │00000000 號SIM 卡1張）│
│  │      │        │    │                  │      │、ELIYA 廠牌手機1支（ │
│  │      │        │    │                  │      │含0000000000號SIM卡1張│
│  │      │        │    │                  │      │）、ELIYA 廠牌手機 1支│
│  │      │        │    │                  │      │（序號為00000000000000│
│  │      │        │    │                  │      │）、U-ta 廠牌手機 1 支│
│  │      │        │    │                  │      │（序號為00000000000000│
│  │      │        │    │                  │      │）均沒收。未扣案之販賣│
│  │      │        │    │                  │      │毒品所得新臺幣 400元連│
│  │      │        │    │                  │      │帶沒收，如全部或一部不│
│  │      │        │    │                  │      │能沒收時，以其等之財產│
│  │      │        │    │                  │      │連帶抵償之。          │
└─┴───┴────┴──┴─────────┴───┴───────────┘
附表二（被告游逸展、劉昭佑就犯罪事實欄一、(二)部分）
┌─┬───┬────┬──┬─────────┬───┬───────────┐
│編│時間及│地點及買│金額│犯罪行為及毒品數量│所犯法│主文（共14罪）        │
│號│行為人│受人    │（新│                  │條及罪│                      │
│  │      │        │臺幣│                  │名    │                      │
│  │      │        │）  │                  │      │                      │
├─┼───┼────┼──┼─────────┼───┼───────────┤
│ 1│99年5 │桃園縣楊│400 │黃志翔以其使用之09│毒品危│游逸展、劉昭佑共同販賣│
│  │月10日│梅市梅獅│元  │00000000門號電話撥│害防制│第三級毒品，游逸展處有│
│  │晚間11│路2 段15│    │打被告2 人使用之公│條例第│期徒刑2年8月，劉昭佑處│
│  │時12分│6 巷3號2│    │線0000000000號門號│4 條第│有期徒刑1年3月；扣案之│
│  │許    │樓劉昭佑│    │行動電話聯絡表示欲│3 項之│分裝袋1 包、塑膠分裝夾│
│  │      │租屋處附│    │購買毒品，其後由被│販賣第│鏈袋79個、電子磅秤1 臺│
│  │      │近      │    │告劉昭佑於左列時、│三級毒│、Utec廠牌手機1 支（含│
│  │      │        │    │地交付第三級毒品K │品罪  │0000000000號SIM 卡1 張│
│  │      │        │    │他命1 小包予黃志翔│      │）、ELIYA 廠牌手機1支 │
│  │      │        │    │，黃志翔交付400元 │      │（含0000000000號SIM 卡│
│  │游逸展│黃志翔（│    │予劉昭佑，完成交易│      │1 張）、ELIYA 廠牌手機│
│  │劉昭佑│綽號黑松│    │。                │      │1 支（序號為0000000000│
│  │      │        │    │                  │      │6911）、U-ta 廠牌手機1│
│  │      │        │    │                  │      │支（序號為 00000000000│
│  │      │        │    │                  │      │731 ）均沒收。未扣案之│
│  │      │        │    │                  │      │販賣毒品所得新臺幣400 │
│  │      │        │    │                  │      │元連帶沒收，如全部或一│
│  │      │        │    │                  │      │部不能沒收時，以其等之│
│  │      │        │    │                  │      │財產連帶抵償之。      │
├─┼───┼────┼──┼─────────┼───┼───────────┤
│ 2│99年5 │同上    │400 │同上。            │同上  │游逸展、劉昭佑共同販賣│
│  │月16日│        │元  │                  │      │第三級毒品，游逸展處有│
│  │晚間9 │        │    │                  │      │期徒刑2年8月，劉昭佑處│
│  │時21分│        │    │                  │      │有期徒刑1年3月；扣案之│
│  │許    │        │    │                  │      │第三級毒品愷他命2 包（│
│  │      │        │    │                  │      │含袋驗餘總重6.1161 公 │
│  │游逸展│黃志翔  │    │                  │      │克）、分裝袋1 包、塑膠│
│  │劉昭佑│        │    │                  │      │分裝夾鏈袋79個、電子磅│
│  │      │        │    │                  │      │秤1 臺、Utec廠牌手機1 │
│  │      │        │    │                  │      │支（含0000000000號SIM │
│  │      │        │    │                  │      │卡1 張）、ELIYA 廠牌手│
│  │      │        │    │                  │      │機1 支（含0000000000號│
│  │      │        │    │                  │      │SIM 卡1 張）、ELIYA 廠│
│  │      │        │    │                  │      │牌手機 1 支（序號為358│
│  │      │        │    │                  │      │00000000000）、U-ta 廠│
│  │      │        │    │                  │      │牌手機1 支（序號為3556│
│  │      │        │    │                  │      │0000000000）均沒收。未│
│  │      │        │    │                  │      │扣案之販賣毒品所得新臺│
│  │      │        │    │                  │      │幣400 元連帶沒收，如全│
│  │      │        │    │                  │      │部或一部不能沒收時，以│
│  │      │        │    │                  │      │其等之財產連帶抵償之。│
├─┼───┼────┼──┼─────────┼───┼───────────┤
│3 │99年4 │桃園縣楊│400 │陳信安以其使用之09│同上  │游逸展、劉昭佑共同販賣│
│  │、5 月│梅市梅獅│元  │00000000門號電話撥│      │第三級毒品，游逸展處有│
│  │間某日│路2 段15│    │打被告2 人使用之公│      │期徒刑2年8月，劉昭佑處│
│  │晚間某│6 巷3號2│    │線0000000000號門號│      │有期徒刑1年3月；扣案之│
│  │時許  │樓劉昭佑│    │行動電話聯絡表示欲│      │分裝袋1 包、塑膠分裝夾│
│  │      │租屋處附│    │購買毒品，其後由被│      │鏈袋79個、電子磅秤1 臺│
│  │      │近阿波羅│    │告劉昭佑於左列時、│      │、Utec廠牌手機1 支（含│
│  │      │錄影帶出│    │地交付第三級毒品K │      │0000000000號SIM 卡1 張│
│  │      │租店前  │    │他命1 小包予陳信安│      │）、ELIYA 廠牌手機1支 │
│  │      │        │    │，陳信安交付400元 │      │（含0000000000號SIM 卡│
│  │      │        │    │予劉昭佑，完成交易│      │1 張）、ELIYA 廠牌手機│
│  │      │陳信安（│    │。                │      │1 支（序號為0000000000│
│  │      │綽號阿安│    │                  │      │6911）、U-ta 廠牌手機1│
│  │游逸展│）      │    │                  │      │支（序號為 00000000000│
│  │劉昭佑│        │    │                  │      │731 ）均沒收。未扣案之│
│  │      │        │    │                  │      │販賣毒品所得新臺幣400 │
│  │      │        │    │                  │      │元連帶沒收，如全部或一│
│  │      │        │    │                  │      │部不能沒收時，以其等之│
│  │      │        │    │                  │      │財產連帶抵償之。      │
├─┼───┼────┼──┼─────────┼───┼───────────┤
│4 │99年4 │同上    │400 │同上。            │同上  │游逸展、劉昭佑共同販賣│
│  │、5 月│        │元  │                  │      │第三級毒品，游逸展處有│
│  │間某日│        │    │                  │      │期徒刑2年8月，劉昭佑處│
│  │晚間某│        │    │                  │      │有期徒刑1年3月；扣案之│
│  │時許  │        │    │                  │      │分裝袋1 包、塑膠分裝夾│
│  │      │        │    │                  │      │鏈袋79個、電子磅秤1 臺│
│  │游逸展│陳信安  │    │                  │      │、Utec廠牌手機1 支（含│
│  │劉昭佑│        │    │                  │      │0000000000號SIM 卡1 張│
│  │      │        │    │                  │      │）、ELIYA 廠牌手機1支 │
│  │      │        │    │                  │      │（含0000000000號SIM 卡│
│  │      │        │    │                  │      │1 張）、ELIYA 廠牌手機│
│  │      │        │    │                  │      │1 支（序號為0000000000│
│  │      │        │    │                  │      │6911）、U-ta 廠牌手機1│
│  │      │        │    │                  │      │支（序號為 00000000000│
│  │      │        │    │                  │      │731 ）均沒收。未扣案之│
│  │      │        │    │                  │      │販賣毒品所得新臺幣400 │
│  │      │        │    │                  │      │元連帶沒收，如全部或一│
│  │      │        │    │                  │      │部不能沒收時，以其等之│
│  │      │        │    │                  │      │財產連帶抵償之。      │
├─┼───┼────┼──┼─────────┼───┼───────────┤
│ 5│99年5 │桃園縣楊│1000│林一以其使用之09│同上  │游逸展、劉昭佑共同販賣│
│  │月7 日│梅市梅獅│元  │00000000門號電話撥│      │第三級毒品，游逸展處有│
│  │上午5 │路2 段15│    │打被告2 人使用之公│      │期徒刑3年，劉昭佑處有 │
│  │時34分│6 巷3號2│    │線0000000000號門號│      │期徒刑1 年4 月；扣案之│
│  │許    │樓劉昭佑│    │行動電話聯絡表示欲│      │分裝袋1 包、塑膠分裝夾│
│  │      │租屋處附│    │購買毒品，其後由被│      │鏈袋79個、電子磅秤1 臺│
│  │      │近      │    │告劉昭佑於左列時、│      │、Utec廠牌手機1 支（含│
│  │      │        │    │地交付第三級毒品K │      │0000000000號SIM 卡1 張│
│  │      │        │    │他命3 小包予林一│      │）、ELIYA 廠牌手機1支 │
│  │      │        │    │，林一交付1000元│      │（含0000000000號SIM 卡│
│  │游逸展│林一（│    │予劉昭佑，完成交易│      │1 張）、ELIYA 廠牌手機│
│  │劉昭佑│綽號小朱│    │。                │      │1 支（序號為0000000000│
│  │      │）      │    │                  │      │6911）、U-ta 廠牌手機1│
│  │      │        │    │                  │      │支（序號為000000000000│
│  │      │        │    │                  │      │31）均沒收。未扣案之販│
│  │      │        │    │                  │      │賣毒品所得新臺幣1000元│
│  │      │        │    │                  │      │連帶沒收，如全部或一部│
│  │      │        │    │                  │      │不能沒收時，以其等之財│
│  │      │        │    │                  │      │產連帶抵償之。        │
├─┼───┼────┼──┼─────────┼───┼───────────┤
│ 6│99年4 │桃園縣中│1000│黃培軒以其使用之09│同上  │游逸展、劉昭佑共同販賣│
│  │月28日│壢市中壢│元  │00000000門號電話撥│      │第三級毒品，游逸展處有│
│  │晚間10│火車站前│    │打被告2 人使用之公│      │期徒刑3年，劉昭佑處有 │
│  │時44分│家家滿五│    │線0000000000號門號│      │期徒刑1 年4 月；扣案之│
│  │許    │金行前  │    │行動電話聯絡表示欲│      │分裝袋1 包、塑膠分裝夾│
│  │      │        │    │購買毒品，其後由被│      │鏈袋79個、電子磅秤1 臺│
│  │      │        │    │告劉昭佑於左列時、│      │、Utec廠牌手機1 支（含│
│  │      │        │    │地交付第三級毒品K │      │0000000000號SIM 卡1 張│
│  │游逸展│黃培軒（│    │他命3 小包予黃培軒│      │）、ELIYA 廠牌手機1支 │
│  │劉昭佑│綽號中壢│    │，黃培軒交付1000元│      │（含0000000000號SIM 卡│
│  │      │阿軒）  │    │予劉昭佑，完成交易│      │1 張）、ELIYA 廠牌手機│
│  │      │        │    │。                │      │1 支（序號為0000000000│
│  │      │        │    │                  │      │6911）、U-ta 廠牌手機1│
│  │      │        │    │                  │      │支（序號為000000000000│
│  │      │        │    │                  │      │31）均沒收。未扣案之販│
│  │      │        │    │                  │      │賣毒品所得新臺幣1000元│
│  │      │        │    │                  │      │連帶沒收，如全部或一部│
│  │      │        │    │                  │      │不能沒收時，以其等之財│
│  │      │        │    │                  │      │產連帶抵償之。        │
├─┼───┼────┼──┼─────────┼───┼───────────┤
│ 7│99年5 │同上    │1000│同上。            │同上  │游逸展、劉昭佑共同販賣│
│  │月2 日│        │元  │                  │      │第三級毒品，游逸展處有│
│  │上午5 │        │    │                  │      │期徒刑3年，劉昭佑處有 │
│  │時49分│        │    │                  │      │期徒刑1 年4 月；扣案之│
│  │許或5 │        │    │                  │      │分裝袋1 包、塑膠分裝夾│
│  │月4 日│        │    │                  │      │鏈袋79個、電子磅秤1 臺│
│  │上午7 │        │    │                  │      │、Utec廠牌手機1 支（含│
│  │時14分│        │    │                  │      │0000000000號SIM 卡1 張│
│  │許    │        │    │                  │      │）、ELIYA 廠牌手機1支 │
│  │      │        │    │                  │      │（含0000000000號SIM 卡│
│  │游逸展│黃培軒  │    │                  │      │1 張）、ELIYA 廠牌手機│
│  │劉昭佑│        │    │                  │      │1 支（序號為0000000000│
│  │      │        │    │                  │      │6911）、U-ta 廠牌手機1│
│  │      │        │    │                  │      │支（序號為000000000000│
│  │      │        │    │                  │      │31）均沒收。未扣案之販│
│  │      │        │    │                  │      │賣毒品所得新臺幣1000元│
│  │      │        │    │                  │      │連帶沒收，如全部或一部│
│  │      │        │    │                  │      │不能沒收時，以其等之財│
│  │      │        │    │                  │      │產連帶抵償之。        │
├─┼───┼────┼──┼─────────┼───┼───────────┤
│ 8│99年4 │桃園縣楊│2000│袁華偵以其使用之09│同上  │游逸展、劉昭佑共同販賣│
│  │月25日│梅市楊梅│元  │00000000門號電話撥│      │第三級毒品，游逸展處有│
│  │晚間8 │交流道下│    │打被告2 人使用之公│      │期徒刑3年，劉昭佑處有 │
│  │時40分│之麥當勞│    │線0000000000號門號│      │期徒刑1 年4 月；扣案之│
│  │許    │前      │    │行動電話聯絡表示欲│      │分裝袋1 包、塑膠分裝夾│
│  │      │        │    │購買毒品，其後由被│      │鏈袋79個、電子磅秤1 臺│
│  │      │        │    │告劉昭佑於左列時、│      │、Utec廠牌手機1 支（含│
│  │      │        │    │地交付第三級毒品K │      │0000000000號SIM 卡1 張│
│  │游逸展│袁華偵（│    │他命6 小包予袁華偵│      │）、ELIYA 廠牌手機1支 │
│  │劉昭佑│綽號小原│    │，袁華偵交付2000元│      │（含0000000000號SIM 卡│
│  │      │）      │    │予劉昭佑，完成交易│      │1 張）、ELIYA 廠牌手機│
│  │      │        │    │。                │      │1 支（序號為0000000000│
│  │      │        │    │                  │      │6911）、U-ta 廠牌手機1│
│  │      │        │    │                  │      │支（序號為000000000000│
│  │      │        │    │                  │      │31）均沒收。未扣案之販│
│  │      │        │    │                  │      │賣毒品所得新臺幣2000元│
│  │      │        │    │                  │      │連帶沒收，如全部或一部│
│  │      │        │    │                  │      │不能沒收時，以其等之財│
│  │      │        │    │                  │      │產連帶抵償之。        │
├─┼───┼────┼──┼─────────┼───┼───────────┤
│ 9│99年4 │桃園縣楊│400 │邱歆婷以其使用之09│同上  │游逸展、劉昭佑共同販賣│
│  │月25日│梅市瑞梅│元  │00000000門號電話撥│      │第三級毒品，游逸展處有│
│  │晚間10│街120 號│    │打被告2 人使用之公│      │期徒刑2年8月，劉昭佑處│
│  │時37分│邱歆婷住│    │線0000000000號門號│      │有期徒刑1年3月；扣案之│
│  │許    │處附近  │    │行動電話聯絡表示欲│      │分裝袋1 包、塑膠分裝夾│
│  │      │        │    │購買毒品，其後由被│      │鏈袋79個、電子磅秤1 臺│
│  │      │        │    │告劉昭佑於左列時、│      │、Utec廠牌手機1 支（含│
│  │      │        │    │地交付第三級毒品K │      │0000000000號SIM 卡1 張│
│  │游逸展│邱歆婷（│    │他命1 小包予邱歆婷│      │）、ELIYA 廠牌手機1支 │
│  │劉昭佑│綽號小婷│    │，邱歆婷交付400元 │      │（含0000000000號SIM 卡│
│  │      │）      │    │予劉昭佑，完成交易│      │1 張）、ELIYA 廠牌手機│
│  │      │        │    │。                │      │1 支（序號為0000000000│
│  │      │        │    │                  │      │6911）、U-ta 廠牌手機1│
│  │      │        │    │                  │      │支（序號為 00000000000│
│  │      │        │    │                  │      │731 ）均沒收。未扣案之│
│  │      │        │    │                  │      │販賣毒品所得新臺幣400 │
│  │      │        │    │                  │      │元連帶沒收，如全部或一│
│  │      │        │    │                  │      │部不能沒收時，以其等之│
│  │      │        │    │                  │      │財產連帶抵償之。      │
├─┼───┼────┼──┼─────────┼───┼───────────┤
│10│99年4 │桃園縣楊│400 │錢韋志以其使用之09│同上  │游逸展、劉昭佑共同販賣│
│  │月26日│梅市埔心│元  │000000000 門號電話│      │第三級毒品，游逸展處有│
│  │凌晨0 │某處    │    │撥打被告2 人使用之│      │期徒刑2年8月，劉昭佑處│
│  │時31分│        │    │公線0000000000號門│      │有期徒刑1年3月；扣案之│
│  │許    │        │    │號行動電話聯絡表示│      │分裝袋1 包、塑膠分裝夾│
│  │      │        │    │欲購買毒品，其後由│      │鏈袋79個、電子磅秤1 臺│
│  │游逸展│錢韋志（│    │被告劉昭佑於左列時│      │、Utec廠牌手機1 支（含│
│  │劉昭佑│綽號毛毛│    │、地交付第三級毒品│      │0000000000號SIM 卡1 張│
│  │      │）      │    │K 他命1 小包予錢韋│      │）、ELIYA 廠牌手機1支 │
│  │      │        │    │志，錢韋志交付400 │      │（含0000000000號SIM 卡│
│  │      │        │    │元予劉昭佑，完成交│      │1 張）、ELIYA 廠牌手機│
│  │      │        │    │易。              │      │1 支（序號為0000000000│
│  │      │        │    │                  │      │6911）、U-ta 廠牌手機1│
│  │      │        │    │                  │      │支（序號為 00000000000│
│  │      │        │    │                  │      │731 ）均沒收。未扣案之│
│  │      │        │    │                  │      │販賣毒品所得新臺幣400 │
│  │      │        │    │                  │      │元連帶沒收，如全部或一│
│  │      │        │    │                  │      │部不能沒收時，以其等之│
│  │      │        │    │                  │      │財產連帶抵償之。      │
├─┼───┼────┼──┼─────────┼───┼───────────┤
│11│99年5 │同上    │400 │同上。            │同上  │游逸展、劉昭佑共同販賣│
│  │月7 日│        │元  │                  │      │第三級毒品，游逸展處有│
│  │晚間9 │        │    │                  │      │期徒刑2年8月，劉昭佑處│
│  │時4 分│        │    │                  │      │有期徒刑1年3月；扣案之│
│  │許    │        │    │                  │      │分裝袋1 包、塑膠分裝夾│
│  │      │        │    │                  │      │鏈袋79個、電子磅秤1 臺│
│  │游逸展│錢韋志  │    │                  │      │、Utec廠牌手機1 支（含│
│  │劉昭佑│        │    │                  │      │0000000000號SIM 卡1 張│
│  │      │        │    │                  │      │）、ELIYA 廠牌手機1支 │
│  │      │        │    │                  │      │（含0000000000號SIM 卡│
│  │      │        │    │                  │      │1 張）、ELIYA 廠牌手機│
│  │      │        │    │                  │      │1 支（序號為0000000000│
│  │      │        │    │                  │      │6911）、U-ta 廠牌手機1│
│  │      │        │    │                  │      │支（序號為 00000000000│
│  │      │        │    │                  │      │731 ）均沒收。未扣案之│
│  │      │        │    │                  │      │販賣毒品所得新臺幣400 │
│  │      │        │    │                  │      │元連帶沒收，如全部或一│
│  │      │        │    │                  │      │部不能沒收時，以其等之│
│  │      │        │    │                  │      │財產連帶抵償之。      │
├─┼───┼────┼──┼─────────┼───┼───────────┤
│12│99年4 │桃園縣楊│400 │賴金清以其使用之09│同上  │游逸展、劉昭佑共同販賣│
│  │月27日│梅市楊梅│元  │00000000門號電話撥│      │第三級毒品，游逸展處有│
│  │凌晨0 │交流道下│    │打被告2 人使用之公│      │期徒刑2年8月，劉昭佑處│
│  │時16分│之麥當勞│    │線0000000000號門號│      │有期徒刑1年3月；扣案之│
│  │許    │前      │    │行動電話聯絡表示欲│      │分裝袋1 包、塑膠分裝夾│
│  │      │        │    │購買毒品，其後由被│      │鏈袋79個、電子磅秤1 臺│
│  │      │        │    │告劉昭佑於左列時、│      │、Utec廠牌手機1 支（含│
│  │      │        │    │地交付第三級毒品K │      │0000000000號SIM 卡1 張│
│  │游逸展│賴金清（│    │他命1 小包予賴金清│      │）、ELIYA 廠牌手機1支 │
│  │劉昭佑│電話簿記│    │，賴金清交付400元 │      │（含0000000000號SIM 卡│
│  │      │載為黑BM│    │予劉昭佑，完成交易│      │1 張）、ELIYA 廠牌手機│
│  │      │）      │    │。                │      │1 支（序號為0000000000│
│  │      │        │    │                  │      │6911）、U-ta 廠牌手機1│
│  │      │        │    │                  │      │支（序號為 00000000000│
│  │      │        │    │                  │      │731 ）均沒收。未扣案之│
│  │      │        │    │                  │      │販賣毒品所得新臺幣400 │
│  │      │        │    │                  │      │元連帶沒收，如全部或一│
│  │      │        │    │                  │      │部不能沒收時，以其等之│
│  │      │        │    │                  │      │財產連帶抵償之。      │
├─┼───┼────┼──┼─────────┼───┼───────────┤
│13│99年4 │同上    │400 │同上。            │同上  │游逸展、劉昭佑共同販賣│
│  │月28日│        │元  │                  │      │第三級毒品，游逸展處有│
│  │晚間10│        │    │                  │      │期徒刑2年8月，劉昭佑處│
│  │時50分│        │    │                  │      │有期徒刑1年3月；扣案之│
│  │許    │        │    │                  │      │分裝袋1 包、塑膠分裝夾│
│  │      │        │    │                  │      │鏈袋79個、電子磅秤1 臺│
│  │游逸展│賴金清  │    │                  │      │、Utec廠牌手機1 支（含│
│  │劉昭佑│        │    │                  │      │0000000000號SIM 卡1 張│
│  │      │        │    │                  │      │）、ELIYA 廠牌手機1支 │
│  │      │        │    │                  │      │（含0000000000號SIM 卡│
│  │      │        │    │                  │      │1 張）、ELIYA 廠牌手機│
│  │      │        │    │                  │      │1 支（序號為0000000000│
│  │      │        │    │                  │      │6911）、U-ta 廠牌手機1│
│  │      │        │    │                  │      │支（序號為 00000000000│
│  │      │        │    │                  │      │731 ）均沒收。未扣案之│
│  │      │        │    │                  │      │販賣毒品所得新臺幣400 │
│  │      │        │    │                  │      │元連帶沒收，如全部或一│
│  │      │        │    │                  │      │部不能沒收時，以其等之│
│  │      │        │    │                  │      │財產連帶抵償之。      │
├─┼───┼────┼──┼─────────┼───┼───────────┤
│14│99年5 │桃園縣楊│400 │呂浩湧以其使用之09│同上  │游逸展、劉昭佑共同販賣│
│  │月16日│梅市楊梅│元  │00000000門號電話撥│      │第三級毒品，游逸展處有│
│  │晚間8 │火車站附│    │打被告2 人使用之公│      │期徒刑2年8月，劉昭佑處│
│  │時54分│近      │    │線0000000000號門號│      │有期徒刑1年3月；扣案之│
│  │許    │        │    │行動電話聯絡表示欲│      │分裝袋1 包、塑膠分裝夾│
│  │      │        │    │購買毒品，其後由被│      │鏈袋79個、電子磅秤1 臺│
│  │      │        │    │告劉昭佑於左列時、│      │、Utec廠牌手機1 支（含│
│  │      │        │    │地交付之第三級毒品│      │0000000000號SIM 卡1 張│
│  │游逸展│呂浩湧（│    │K 他命1 小包予呂浩│      │）、ELIYA 廠牌手機1支 │
│  │劉昭佑│綽號阿永│    │湧，呂浩湧交付400 │      │（含0000000000號SIM 卡│
│  │      │）      │    │元予劉昭佑，完成交│      │1 張）、ELIYA 廠牌手機│
│  │      │        │    │易。              │      │1 支（序號為0000000000│
│  │      │        │    │                  │      │6911）、U-ta 廠牌手機1│
│  │      │        │    │                  │      │支（序號為 00000000000│
│  │      │        │    │                  │      │731 ）均沒收。未扣案之│
│  │      │        │    │                  │      │販賣毒品所得新臺幣400 │
│  │      │        │    │                  │      │元連帶沒收，如全部或一│
│  │      │        │    │                  │      │部不能沒收時，以其等之│
│  │      │        │    │                  │      │財產連帶抵償之。      │
└─┴───┴────┴──┴─────────┴───┴───────────┘
附表三：被告游逸展、王子文就犯罪事實欄二部分：
┌───────────────────────────┐
│二、(一)主文                                            │
├───────────────────────────┤
│游逸展、王子文共同販賣第二級毒品，共2 罪，游逸展各處有│
│期徒刑3年8月，王子文各處有期徒刑1年8月。游逸展、王子文│
│所犯上開2 罪均應沒收如下所示之物。                    │
├───────────────────────────┤
│游逸展、王子文上開2 罪應沒收之物：                    │
│扣案之分裝袋1 包、塑膠分裝夾鏈袋79個均沒收。未扣案之販│
│賣毒品所得各新臺幣500 元連帶沒收，如全部或一部不能沒收│
│時，以其等之財產連帶抵償之。                          │
└───────────────────────────┘
┌───────────────────────────┐
│二、(二)主文                                            │
├───────────────────────────┤
│游逸展、王子文共同販賣第三級毒品，共2 罪，游逸展各處有│
│期徒刑2年8月，王子文各處有期徒刑1年3月。游逸展、王子文│
│所犯上開2 罪均應沒收如下所示之物。                    │
├───────────────────────────┤
│游逸展、王子文上開2 罪應沒收之物：                    │
│扣案之分裝袋1包、塑膠分裝夾鏈袋79個、電子磅秤1台均沒收│
│。未扣案之販賣毒品所得各新臺幣300 元連帶沒收，如全部或│
│一部不能沒收時，以其等之財產連帶抵償之。              │
└───────────────────────────┘
附表四：被告游逸展、劉昭佑就犯罪事實欄三部分
┌───────────────────────────┐
│主文                                                  │
├───────────────────────────┤
│游逸展、劉昭佑共同販賣第三級毒品，共2 罪，游逸展各處有│
│期徒刑2年8月，劉昭佑各處有期徒刑1年3月。游逸展、劉昭佑│
│所犯上開2 罪均應沒收如下所示之物。                    │
├───────────────────────────┤
│游逸展、劉昭佑所犯上開2 罪均應沒收之物：              │
│扣案之分裝袋1包、塑膠分裝夾鏈袋79個、電子磅秤1臺均沒收│
│。未扣案之販賣毒品所得各新臺幣300 元連帶沒收，如全部或│
│一部不能沒收時，以其等之財產連帶抵償之。              │
└───────────────────────────┘
附表五：被告游逸展就犯罪事實欄四部分
┌───────────────────────────┐
│主文                                                  │
├───────────────────────────┤
│游逸展販賣第三級毒品，共2 罪，各處有期徒刑2年8月。所犯│
│上開2 罪均應沒收如下所示之物。                        │
├───────────────────────────┤
│游逸展所犯上開2 罪均應沒收之物：                      │
│扣案之塑膠分裝夾鏈袋79個、電子磅秤1 臺均沒收。未扣案之│
│販賣毒品所得各新臺幣300 元沒收，如全部或一部不能沒收時│
│，以其財產抵償之。                                    │
└───────────────────────────┘
附表六（被告李偉君就犯罪事實五部分）
┌─┬────┬────┬──┬─────────┬───┬───────────┐
│編│時間及行│地點及買│金額│犯罪行為及毒品數量│所犯法│主文（販賣第三級毒品部│
│號│為人    │受人    │（新│                  │條及罪│分共33罪，轉讓第三級毒│
│  │        │        │臺幣│                  │名    │品部分共1罪）         │
│  │        │        │）  │                  │      │                      │
├─┼────┼────┼──┼─────────┼───┼───────────┤
│ 1│99年4 月│桃園縣楊│400 │鍾世堅以其使用之09│毒品危│李偉君販賣第三級毒品，│
│  │27日晚間│梅市三民│元  │00000000門號電話撥│害防制│處有期徒刑1年3月；扣案│
│  │10時16分│東路上某│    │打李偉君使用之0917│條例第│之SONY ERICSSON 廠牌手│
│  │許      │處      │    │122147號門號行動電│4 條第│機1 支（含0000000000號│
│  │        │        │    │話聯絡表示欲購買毒│3 項之│SIM 卡1 張）沒收。未扣│
│  │        │        │    │品，其後由被告李偉│販賣第│案之販賣毒品所得新臺幣│
│  │李偉君  │鍾世堅（│    │君於左列時、地交付│三級毒│400 元沒收，如全部或一│
│  │        │家豪的朋│    │第三級毒品K 他命1 │品罪  │部不能沒收時，以其財產│
│  │        │友）    │    │小包予鍾世堅，鍾世│      │抵償之。              │
│  │        │        │    │堅交付400 元予李偉│      │                      │
│  │        │        │    │君，完成交易。    │      │                      │
├─┼────┼────┼──┼─────────┼───┼───────────┤
│ 2│99年4 月│同上    │400 │同上              │同上  │李偉君販賣第三級毒品，│
│  │29日晚間│        │元  │                  │      │處有期徒刑1年3月；扣案│
│  │10時39分│        │    │                  │      │之SONY ERICSSON 廠牌手│
│  │許      │        │    │                  │      │機1 支（含0000000000號│
│  │        │        │    │                  │      │SIM 卡1 張）沒收。未扣│
│  │李偉君  │鍾世堅  │    │                  │      │案之販賣毒品所得新臺幣│
│  │        │        │    │                  │      │400 元沒收，如全部或一│
│  │        │        │    │                  │      │部不能沒收時，以其財產│
│  │        │        │    │                  │      │抵償之。              │
├─┼────┼────┼──┼─────────┼───┼───────────┤
│ 3│99年2 月│桃園縣楊│400 │邱志瑋以其使用之09│同上  │李偉君販賣第三級毒品，│
│  │1 日晚間│梅市梅獅│元  │00000000門號電話撥│      │處有期徒刑1年3月；扣案│
│  │6 時15分│路2 段15│    │打李偉君人使用之09│      │之SONY ERICSSON 廠牌手│
│  │許      │6 巷3號 │    │00000000號門號行動│      │機1 支（含0000000000號│
│  │        │附近    │    │電話聯絡表示欲購買│      │SIM 卡1 張）沒收。未扣│
│  │        │        │    │毒品，其後由被告李│      │案之販賣毒品所得新臺幣│
│  │        │邱志瑋（│    │偉君於左列時、地交│      │400 元沒收，如全部或一│
│  │        │綽號大黑│    │付第三級毒品K 他命│      │部不能沒收時，以其財產│
│  │李偉君  │）      │    │1 小包予邱志瑋，邱│      │抵償之。              │
│  │        │        │    │志瑋交付400 元予李│      │                      │
│  │        │        │    │偉君，完成交易。  │      │                      │
├─┼────┼────┼──┼─────────┼───┼───────────┤
│ 4│99年2 月│同上    │400 │同上              │同上  │李偉君販賣第三級毒品，│
│  │3 日晚間│        │元  │                  │      │處有期徒刑1年3月；扣案│
│  │9 時21分│        │    │                  │      │之SONY ERICSSON 廠牌手│
│  │許      │        │    │                  │      │機1 支（含0000000000號│
│  │        │        │    │                  │      │SIM 卡1 張）沒收。未扣│
│  │李偉君  │邱志瑋  │    │                  │      │案之販賣毒品所得新臺幣│
│  │        │        │    │                  │      │400 元沒收，如全部或一│
│  │        │        │    │                  │      │部不能沒收時，以其財產│
│  │        │        │    │                  │      │抵償之。              │
├─┼────┼────┼──┼─────────┼───┼───────────┤
│ 5│99年2 月│同上    │400 │同上              │同上  │李偉君販賣第三級毒品，│
│  │4 日晚間│        │元  │                  │      │處有期徒刑1年3月；扣案│
│  │8 時24分│        │    │                  │      │之SONY ERICSSON 廠牌手│
│  │許      │        │    │                  │      │機1 支（含0000000000號│
│  │        │        │    │                  │      │SIM 卡1 張）沒收。未扣│
│  │李偉君  │邱志瑋  │    │                  │      │案之販賣毒品所得新臺幣│
│  │        │        │    │                  │      │400 元沒收，如全部或一│
│  │        │        │    │                  │      │部不能沒收時，以其財產│
│  │        │        │    │                  │      │抵償之。              │
├─┼────┼────┼──┼─────────┼───┼───────────┤
│ 6│99年2 月│同上    │400 │同上              │同上  │李偉君販賣第三級毒品，│
│  │5 日晚間│        │元  │                  │      │處有期徒刑1年3月；扣案│
│  │7 時42分│        │    │                  │      │之SONY ERICSSON 廠牌手│
│  │許      │        │    │                  │      │機1 支（含0000000000號│
│  │        │        │    │                  │      │SIM 卡1 張）沒收。未扣│
│  │李偉君  │邱志瑋  │    │                  │      │案之販賣毒品所得新臺幣│
│  │        │        │    │                  │      │400 元沒收，如全部或一│
│  │        │        │    │                  │      │部不能沒收時，以其財產│
│  │        │        │    │                  │      │抵償之。              │
├─┼────┼────┼──┼─────────┼───┼───────────┤
│ 7│99年2 月│同上    │400 │同上              │同上  │李偉君販賣第三級毒品，│
│  │6 日晚間│        │元  │                  │      │處有期徒刑1年3月；扣案│
│  │7 時17分│        │    │                  │      │之SONY ERICSSON 廠牌手│
│  │許      │        │    │                  │      │機1 支（含0000000000號│
│  │        │        │    │                  │      │SIM 卡1 張）沒收。未扣│
│  │李偉君  │邱志瑋  │    │                  │      │案之販賣毒品所得新臺幣│
│  │        │        │    │                  │      │400 元沒收，如全部或一│
│  │        │        │    │                  │      │部不能沒收時，以其財產│
│  │        │        │    │                  │      │抵償之。              │
├─┼────┼────┼──┼─────────┼───┼───────────┤
│ 8│99年2 月│同上    │400 │同上              │同上  │李偉君販賣第三級毒品，│
│  │7 日晚間│        │元  │                  │      │處有期徒刑1年3月；扣案│
│  │8 時39分│        │    │                  │      │之SONY ERICSSON 廠牌手│
│  │許      │        │    │                  │      │機1 支（含0000000000號│
│  │        │        │    │                  │      │SIM 卡1 張）沒收。未扣│
│  │李偉君  │邱志瑋  │    │                  │      │案之販賣毒品所得新臺幣│
│  │        │        │    │                  │      │400 元沒收，如全部或一│
│  │        │        │    │                  │      │部不能沒收時，以其財產│
│  │        │        │    │                  │      │抵償之。              │
├─┼────┼────┼──┼─────────┼───┼───────────┤
│ 9│99年2 月│同上    │400 │同上              │同上  │李偉君販賣第三級毒品，│
│  │8 日晚間│        │元  │                  │      │處有期徒刑1年3月；扣案│
│  │8 時31分│        │    │                  │      │之SONY ERICSSON 廠牌手│
│  │許      │        │    │                  │      │機1 支（含0000000000號│
│  │        │        │    │                  │      │SIM 卡1 張）沒收。未扣│
│  │李偉君  │邱志瑋  │    │                  │      │案之販賣毒品所得新臺幣│
│  │        │        │    │                  │      │400 元沒收，如全部或一│
│  │        │        │    │                  │      │部不能沒收時，以其財產│
│  │        │        │    │                  │      │抵償之。              │
├─┼────┼────┼──┼─────────┼───┼───────────┤
│10│99年2 月│同上    │400 │同上              │同上  │李偉君販賣第三級毒品，│
│  │11日晚間│        │元  │                  │      │處有期徒刑1年3月；扣案│
│  │6 時42分│        │    │                  │      │之SONY ERICSSON 廠牌手│
│  │許      │        │    │                  │      │機1 支（含0000000000號│
│  │        │        │    │                  │      │SIM 卡1 張）沒收。未扣│
│  │李偉君  │邱志瑋  │    │                  │      │案之販賣毒品所得新臺幣│
│  │        │        │    │                  │      │400 元沒收，如全部或一│
│  │        │        │    │                  │      │部不能沒收時，以其財產│
│  │        │        │    │                  │      │抵償之。              │
├─┼────┼────┼──┼─────────┼───┼───────────┤
│11│99年2 月│同上    │400 │同上              │同上  │李偉君販賣第三級毒品，│
│  │12日晚間│        │元  │                  │      │處有期徒刑1年3月；扣案│
│  │8 時22分│        │    │                  │      │之SONY ERICSSON 廠牌手│
│  │許      │        │    │                  │      │機1 支（含0000000000號│
│  │        │        │    │                  │      │SIM 卡1 張）沒收。未扣│
│  │李偉君  │邱志瑋  │    │                  │      │案之販賣毒品所得新臺幣│
│  │        │        │    │                  │      │400 元沒收，如全部或一│
│  │        │        │    │                  │      │部不能沒收時，以其財產│
│  │        │        │    │                  │      │抵償之。              │
├─┼────┼────┼──┼─────────┼───┼───────────┤
│12│99年2 月│同上    │400 │同上              │同上  │李偉君販賣第三級毒品，│
│  │16日下午│        │元  │                  │      │處有期徒刑1年3月；扣案│
│  │3 時26分│        │    │                  │      │之SONY ERICSSON 廠牌手│
│  │許      │        │    │                  │      │機1 支（含0000000000號│
│  │        │        │    │                  │      │SIM 卡1 張）沒收。未扣│
│  │李偉君  │邱志瑋  │    │                  │      │案之販賣毒品所得新臺幣│
│  │        │        │    │                  │      │400 元沒收，如全部或一│
│  │        │        │    │                  │      │部不能沒收時，以其財產│
│  │        │        │    │                  │      │抵償之。              │
├─┼────┼────┼──┼─────────┼───┼───────────┤
│13│99年2 月│同上    │400 │同上              │同上  │李偉君販賣第三級毒品，│
│  │17日晚間│        │元  │                  │      │處有期徒刑1年3月；扣案│
│  │5 時54分│        │    │                  │      │之SONY ERICSSON 廠牌手│
│  │許      │        │    │                  │      │機1 支（含0000000000號│
│  │        │        │    │                  │      │SIM 卡1 張）沒收。未扣│
│  │李偉君  │邱志瑋  │    │                  │      │案之販賣毒品所得新臺幣│
│  │        │        │    │                  │      │400 元沒收，如全部或一│
│  │        │        │    │                  │      │部不能沒收時，以其財產│
│  │        │        │    │                  │      │抵償之。              │
├─┼────┼────┼──┼─────────┼───┼───────────┤
│14│99年2 月│同上    │400 │同上              │同上  │李偉君販賣第三級毒品，│
│  │18日下午│        │元  │                  │      │處有期徒刑1年3月；扣案│
│  │2 時12分│        │    │                  │      │之SONY ERICSSON 廠牌手│
│  │許      │        │    │                  │      │機1 支（含0000000000號│
│  │        │        │    │                  │      │SIM 卡1 張）沒收。未扣│
│  │李偉君  │邱志瑋  │    │                  │      │案之販賣毒品所得新臺幣│
│  │        │        │    │                  │      │400 元沒收，如全部或一│
│  │        │        │    │                  │      │部不能沒收時，以其財產│
│  │        │        │    │                  │      │抵償之。              │
├─┼────┼────┼──┼─────────┼───┼───────────┤
│15│99年2 月│同上    │400 │同上              │同上  │李偉君販賣第三級毒品，│
│  │19日下午│        │元  │                  │      │處有期徒刑1年3月；扣案│
│  │4 時7 分│        │    │                  │      │之SONY ERICSSON 廠牌手│
│  │許      │        │    │                  │      │機1 支（含0000000000號│
│  │        │        │    │                  │      │SIM 卡1 張）沒收。未扣│
│  │李偉君  │邱志瑋  │    │                  │      │案之販賣毒品所得新臺幣│
│  │        │        │    │                  │      │400 元沒收，如全部或一│
│  │        │        │    │                  │      │部不能沒收時，以其財產│
│  │        │        │    │                  │      │抵償之。              │
├─┼────┼────┼──┼─────────┼───┼───────────┤
│16│99年2 月│同上    │400 │同上              │同上  │李偉君販賣第三級毒品，│
│  │20日下午│        │元  │                  │      │處有期徒刑1年3月；扣案│
│  │1 時59分│        │    │                  │      │之SONY ERICSSON 廠牌手│
│  │許      │        │    │                  │      │機1 支（含0000000000號│
│  │        │        │    │                  │      │SIM 卡1 張）沒收。未扣│
│  │李偉君  │邱志瑋  │    │                  │      │案之販賣毒品所得新臺幣│
│  │        │        │    │                  │      │400 元沒收，如全部或一│
│  │        │        │    │                  │      │部不能沒收時，以其財產│
│  │        │        │    │                  │      │抵償之。              │
├─┼────┼────┼──┼─────────┼───┼───────────┤
│17│99年2 月│同上    │400 │同上              │同上  │李偉君販賣第三級毒品，│
│  │21日晚間│        │元  │                  │      │處有期徒刑1年3月；扣案│
│  │8 時5 分│        │    │                  │      │之SONY ERICSSON 廠牌手│
│  │許      │        │    │                  │      │機1 支（含0000000000號│
│  │        │        │    │                  │      │SIM 卡1 張）沒收。未扣│
│  │李偉君  │邱志瑋  │    │                  │      │案之販賣毒品所得新臺幣│
│  │        │        │    │                  │      │400 元沒收，如全部或一│
│  │        │        │    │                  │      │部不能沒收時，以其財產│
│  │        │        │    │                  │      │抵償之。              │
├─┼────┼────┼──┼─────────┼───┼───────────┤
│18│99年2 月│同上    │400 │同上              │同上  │李偉君販賣第三級毒品，│
│  │22日晚間│        │元  │                  │      │處有期徒刑1年3月；扣案│
│  │7 時許  │        │    │                  │      │之SONY ERICSSON 廠牌手│
│  │        │        │    │                  │      │機1 支（含0000000000號│
│  │李偉君  │邱志瑋  │    │                  │      │SIM 卡1 張）沒收。未扣│
│  │        │        │    │                  │      │案之販賣毒品所得新臺幣│
│  │        │        │    │                  │      │400 元沒收，如全部或一│
│  │        │        │    │                  │      │部不能沒收時，以其財產│
│  │        │        │    │                  │      │抵償之。              │
├─┼────┼────┼──┼─────────┼───┼───────────┤
│19│99年2 月│同上    │400 │同上              │同上  │李偉君販賣第三級毒品，│
│  │23日晚間│        │元  │                  │      │處有期徒刑1年3月；扣案│
│  │6 時19分│        │    │                  │      │之SONY ERICSSON 廠牌手│
│  │許      │        │    │                  │      │機1 支（含0000000000號│
│  │        │        │    │                  │      │SIM 卡1 張）沒收。未扣│
│  │李偉君  │邱志瑋  │    │                  │      │案之販賣毒品所得新臺幣│
│  │        │        │    │                  │      │400 元沒收，如全部或一│
│  │        │        │    │                  │      │部不能沒收時，以其財產│
│  │        │        │    │                  │      │抵償之。              │
├─┼────┼────┼──┼─────────┼───┼───────────┤
│20│99年2 月│同上    │400 │同上              │同上  │李偉君販賣第三級毒品，│
│  │24日晚間│        │元  │                  │      │處有期徒刑1年3月；扣案│
│  │8 時26分│        │    │                  │      │之SONY ERICSSON 廠牌手│
│  │許      │        │    │                  │      │機1 支（含0000000000號│
│  │        │        │    │                  │      │SIM 卡1 張）沒收。未扣│
│  │李偉君  │邱志瑋  │    │                  │      │案之販賣毒品所得新臺幣│
│  │        │        │    │                  │      │400 元沒收，如全部或一│
│  │        │        │    │                  │      │部不能沒收時，以其財產│
│  │        │        │    │                  │      │抵償之。              │
├─┼────┼────┼──┼─────────┼───┼───────────┤
│21│99年2 月│同上    │400 │同上              │同上  │李偉君販賣第三級毒品，│
│  │25日晚間│        │元  │                  │      │處有期徒刑1年3月；扣案│
│  │7 時13分│        │    │                  │      │之SONY ERICSSON 廠牌手│
│  │許      │        │    │                  │      │機1 支（含0000000000號│
│  │        │        │    │                  │      │SIM 卡1 張）沒收。未扣│
│  │李偉君  │邱志瑋  │    │                  │      │案之販賣毒品所得新臺幣│
│  │        │        │    │                  │      │400 元沒收，如全部或一│
│  │        │        │    │                  │      │部不能沒收時，以其財產│
│  │        │        │    │                  │      │抵償之。              │
├─┼────┼────┼──┼─────────┼───┼───────────┤
│22│99年2 月│同上    │400 │同上              │同上  │李偉君販賣第三級毒品，│
│  │26日下午│        │元  │                  │      │處有期徒刑1年3月；扣案│
│  │3 時7 分│        │    │                  │      │之SONY ERICSSON 廠牌手│
│  │許      │        │    │                  │      │機1 支（含0000000000號│
│  │        │        │    │                  │      │SIM 卡1 張）沒收。未扣│
│  │李偉君  │邱志瑋  │    │                  │      │案之販賣毒品所得新臺幣│
│  │        │        │    │                  │      │400 元沒收，如全部或一│
│  │        │        │    │                  │      │部不能沒收時，以其財產│
│  │        │        │    │                  │      │抵償之。              │
├─┼────┼────┼──┼─────────┼───┼───────────┤
│23│99年2 月│同上    │400 │同上              │同上  │李偉君販賣第三級毒品，│
│  │27日晚間│        │元  │                  │      │處有期徒刑1年3月；扣案│
│  │6 時43分│        │    │                  │      │之SONY ERICSSON 廠牌手│
│  │許      │        │    │                  │      │機1 支（含0000000000號│
│  │        │        │    │                  │      │SIM 卡1 張）沒收。未扣│
│  │李偉君  │邱志瑋  │    │                  │      │案之販賣毒品所得新臺幣│
│  │        │        │    │                  │      │400 元沒收，如全部或一│
│  │        │        │    │                  │      │部不能沒收時，以其財產│
│  │        │        │    │                  │      │抵償之。              │
├─┼────┼────┼──┼─────────┼───┼───────────┤
│24│99年2 月│同上    │400 │同上              │同上  │李偉君販賣第三級毒品，│
│  │28日晚間│        │元  │                  │      │處有期徒刑1年3月；扣案│
│  │5 時32分│        │    │                  │      │之SONY ERICSSON 廠牌手│
│  │許      │        │    │                  │      │機1 支（含0000000000號│
│  │        │        │    │                  │      │SIM 卡1 張）沒收。未扣│
│  │李偉君  │邱志瑋  │    │                  │      │案之販賣毒品所得新臺幣│
│  │        │        │    │                  │      │400 元沒收，如全部或一│
│  │        │        │    │                  │      │部不能沒收時，以其財產│
│  │        │        │    │                  │      │抵償之。              │
├─┼────┼────┼──┼─────────┼───┼───────────┤
│25│99年3 月│同上    │400 │同上              │同上  │李偉君販賣第三級毒品，│
│  │1日 晚間│        │元  │                  │      │處有期徒刑1年3月；扣案│
│  │7 時17分│        │    │                  │      │之SONY ERICSSON 廠牌手│
│  │許      │        │    │                  │      │機1 支（含0000000000號│
│  │        │        │    │                  │      │SIM 卡1 張）沒收。未扣│
│  │李偉君  │邱志瑋  │    │                  │      │案之販賣毒品所得新臺幣│
│  │        │        │    │                  │      │400 元沒收，如全部或一│
│  │        │        │    │                  │      │部不能沒收時，以其財產│
│  │        │        │    │                  │      │抵償之。              │
├─┼────┼────┼──┼─────────┼───┼───────────┤
│26│99年5 月│同上    │400 │同上              │同上  │李偉君販賣第三級毒品，│
│  │11日下午│        │元  │                  │      │處有期徒刑1年3月；扣案│
│  │3 時57分│        │    │                  │      │之SONY ERICSSON 廠牌手│
│  │許      │        │    │                  │      │機1 支（含0000000000號│
│  │        │        │    │                  │      │SIM 卡1 張）沒收。未扣│
│  │李偉君  │邱志瑋  │    │                  │      │案之販賣毒品所得新臺幣│
│  │        │        │    │                  │      │400 元沒收，如全部或一│
│  │        │        │    │                  │      │部不能沒收時，以其財產│
│  │        │        │    │                  │      │抵償之。              │
├─┼────┼────┼──┼─────────┼───┼───────────┤
│27│99年5 月│同上    │400 │同上              │同上  │李偉君販賣第三級毒品，│
│  │12日下午│        │元  │                  │      │處有期徒刑1年3月；扣案│
│  │5 時6 分│        │    │                  │      │之SONY ERICSSON 廠牌手│
│  │許      │        │    │                  │      │機1 支（含0000000000號│
│  │        │        │    │                  │      │SIM 卡1 張）沒收。未扣│
│  │李偉君  │邱志瑋  │    │                  │      │案之販賣毒品所得新臺幣│
│  │        │        │    │                  │      │400 元沒收，如全部或一│
│  │        │        │    │                  │      │部不能沒收時，以其財產│
│  │        │        │    │                  │      │抵償之。              │
├─┼────┼────┼──┼─────────┼───┼───────────┤
│28│99年5 月│同上    │400 │同上              │同上  │李偉君販賣第三級毒品，│
│  │13日晚間│        │元  │                  │      │處有期徒刑1年3月；扣案│
│  │7 時35分│        │    │                  │      │之SONY ERICSSON 廠牌手│
│  │許      │        │    │                  │      │機1 支（含0000000000號│
│  │        │        │    │                  │      │SIM 卡1 張）沒收。未扣│
│  │李偉君  │邱志瑋  │    │                  │      │案之販賣毒品所得新臺幣│
│  │        │        │    │                  │      │400 元沒收，如全部或一│
│  │        │        │    │                  │      │部不能沒收時，以其財產│
│  │        │        │    │                  │      │抵償之。              │
├─┼────┼────┼──┼─────────┼───┼───────────┤
│29│99年5 月│同上    │400 │同上              │同上  │李偉君販賣第三級毒品，│
│  │15日晚間│        │元  │                  │      │處有期徒刑1年3月；扣案│
│  │6 時47分│        │    │                  │      │之SONY ERICSSON 廠牌手│
│  │許      │        │    │                  │      │機1 支（含0000000000號│
│  │        │        │    │                  │      │SIM 卡1 張）沒收。未扣│
│  │李偉君  │邱志瑋  │    │                  │      │案之販賣毒品所得新臺幣│
│  │        │        │    │                  │      │400 元沒收，如全部或一│
│  │        │        │    │                  │      │部不能沒收時，以其財產│
│  │        │        │    │                  │      │抵償之。              │
├─┼────┼────┼──┼─────────┼───┼───────────┤
│30│99年5 月│同上    │400 │同上              │同上  │李偉君販賣第三級毒品，│
│  │16日上午│        │元  │                  │      │處有期徒刑1年3月；扣案│
│  │11時47分│        │    │                  │      │之第三級毒品愷他命6包 │
│  │許      │        │    │                  │      │（含袋驗餘總重共4.9931│
│  │        │        │    │                  │      │公克）、SONY ERICSSON │
│  │李偉君  │邱志瑋  │    │                  │      │廠牌手機1支（含0000000│
│  │        │        │    │                  │      │147號SIM 卡1 張）均沒 │
│  │        │        │    │                  │      │收。未扣案之販賣毒品所│
│  │        │        │    │                  │      │得新臺幣400 元沒收，如│
│  │        │        │    │                  │      │全部或一部不能沒收時，│
│  │        │        │    │                  │      │以其財產抵償之。      │
│  │        │        │    │                  │      │                      │
├─┼────┼────┼──┼─────────┼───┼───────────┤
│31│99年5 月│桃園縣楊│300 │鍾新鋕以其使用之09│毒品危│李偉君轉讓第三級毒品，│
│  │1 日中午│梅市埔心│元  │00000000門號電話撥│害防制│處有期徒刑3月；扣案之S│
│  │12 時 許│市場新興│    │打李偉君使用之0917│條例第│ONY ERICSSON 廠牌手機1│
│  │        │街附近  │    │122147號門號行動電│8條第3│ 支（含0000000000號SIM│
│  │        │        │    │話聯絡表示欲購買毒│項之轉│ 卡1 張）沒收。未扣案 │
│  │        │        │    │品，因其為李偉君之│讓第三│之轉讓毒品所得新臺幣30│
│  │李偉君  │鍾新鋕  │    │友人，李偉君遂於左│級毒品│0 元沒收，如全部或一部│
│  │        │        │    │列時、地轉讓第三級│罪    │不能沒收時，以其財產抵│
│  │        │        │    │毒品K 他命1 小包予│      │償之。                │
│  │        │        │    │鍾新鋕，鍾新鋕則交│      │                      │
│  │        │        │    │付300 元予李偉君，│      │                      │
│  │        │        │    │李偉君並未獲利。  │      │                      │
│  │        │        │    │                  │      │                      │
├─┼────┼────┼──┼─────────┼───┼───────────┤
│32│99年2 月│桃園縣楊│400 │劉宗桓以其使用之09│毒品危│李偉君販賣第三級毒品，│
│  │11日凌晨│梅市梅獅│元  │00000000門號電話撥│害防制│處有期徒刑1年3月；扣案│
│  │0 時39分│路2 段15│    │打李偉君使用之0917│條例第│之SONY ERICSSON 廠牌手│
│  │許      │6 巷3號2│    │122147號門號行動電│4 條第│機1 支（含0000000000號│
│  │        │樓李偉君│    │話聯絡表示欲購買毒│3 項之│SIM 卡1 張）沒收。未扣│
│  │        │租屋處附│    │品，其後由被告李偉│販賣第│案之販賣毒品所得新臺幣│
│  │        │近三木超│    │君於左列時、地交付│三級毒│400 元沒收，如全部或一│
│  │        │商旁轉角│    │第三級毒品K 他命1 │品罪  │部不能沒收時，以其財產│
│  │        │處      │    │小包予劉宗桓，劉宗│      │抵償之。              │
│  │        │        │    │桓交付400 元予李偉│      │                      │
│  │        │        │    │君，完成交易。    │      │                      │
│  │李偉君  │劉宗桓（│    │                  │      │                      │
│  │        │綽號睪丸│    │                  │      │                      │
│  │        │）      │    │                  │      │                      │
├─┼────┼────┼──┼─────────┼───┼───────────┤
│33│99年2 月│同上    │400 │同上              │同上  │李偉君販賣第三級毒品，│
│  │27日凌晨│        │元  │                  │      │處有期徒刑1年3月；扣案│
│  │1 時7 分│        │    │                  │      │之SONY ERICSSON 廠牌手│
│  │許      │        │    │                  │      │機1 支（含0000000000號│
│  │        │        │    │                  │      │SIM 卡1 張）沒收。未扣│
│  │李偉君  │劉宗桓  │    │                  │      │案之販賣毒品所得新臺幣│
│  │        │        │    │                  │      │400 元沒收，如全部或一│
│  │        │        │    │                  │      │部不能沒收時，以其財產│
│  │        │        │    │                  │      │抵償之。              │
├─┼────┼────┼──┼─────────┼───┼───────────┤
│34│99年4 月│同上    │400 │同上              │同上  │李偉君販賣第三級毒品，│
│  │24日凌晨│        │元  │                  │      │處有期徒刑1年3月；扣案│
│  │1 時56分│        │    │                  │      │之SONY ERICSSON 廠牌手│
│  │許      │        │    │                  │      │機1 支（含0000000000號│
│  │        │        │    │                  │      │SIM 卡1 張）沒收。未扣│
│  │李偉君  │劉宗桓  │    │                  │      │案之販賣毒品所得新臺幣│
│  │        │        │    │                  │      │400 元沒收，如全部或一│
│  │        │        │    │                  │      │部不能沒收時，以其財產│
│  │        │        │    │                  │      │抵償之。              │
└─┴────┴────┴──┴─────────┴───┴───────────┘